Class number	Class 1	Class 2	Class 3	Class 4	Class 3	Class 4	Class 5	Class 6	Class 7	Class 8	Class 9	Class 10	Class 9	Class 10	Class 11	Class 12	Class 13	Class 14	Class 15	Class 16	Class 19	Class 20	Class 21	Class 22	Class 23	Class 23	Class 24	Class 24	Class 25	Class 25	Class 26	Class 27	Class 27	Class 28	Class 29	Class 30	Class 31	Class 32	Class 33	Class 34	Class 35	Class 36	Class 37	Class 38	Class 39	Class 40	Class 41	Class 42	Class 43	Class 44	Class 45	Class 46	Class 47	Class 48	Class 49	Class 50	Class 51	Class 52	Class 53	Class 54	Class 55	Class 56	Class 57	Class 58
Subclass			Basic	Basic	Passive	Passive					Basic	Basic	Orthographic variant with schwa	Orthographic variant with affricate											Theme -a-	Theme -e-	Theme -a-	Theme -e-	Theme -a-	Theme -e-		Long form	Short form																															
Regularity	Regular	Regular	Regular	Regular	Regular	Regular	Regular	Regular	Archaic	Archaic	Regular	Regular	Regular	Regular	Archaic	Archaic	Irregular	Irregular	Defective	Defective	Regular	Regular	Archaic	Archaic	Irregular	Irregular	Irregular	Irregular	Suppletive	Suppletive	Irregular	Defective	Defective	Defective	Defective	Defective	Defective	Defective	Suppletive	Suppletive	Irregular	Suppletive	Irregular	Irregular	Irregular	Suppletive	Irregular	Suppletive	Suppletive	Irregular	Suppletive	Suppletive	Irregular	Irregular	Suppletive	Irregular	Suppletive	Suppletive	Irregular	Irregular	Irregular	Irregular	Suppletive	Suppletive
Initial segment	V	C	V	C	V	C	V	C	V	C	V	C	V	C	V	C	V	C	V	C	V	C	V	C	V	V	C	C	V	V	C	C	C	V	V	C	C	V	V	C	C	C	V	C	V	C	V	C	C	C	V	C	C	V	V	V	C	V	C	C	C	C	V	C
Regular category	E-Class	E-Class	I-Class	I-Class	Passive	Passive	A-Class	A-Class			Causative	Causative	Causative	Causative							Inchoative	Inchoative																																										
Example lemma	erkel	kaɣel	abril	xosil	ad͡zilvil	zzvil	aɣal	gartal	ardaheɣul	toɣul	ad͡ʒet͡snel	modet͡snel	ant͡sənel	tart͡snel	usut͡sanel	d͡zanut͡sanel	ant͡snil	mernil	ergnt͡ʃil	gbt͡ʃil	amt͡ʃnal	niharnal	ertnul	zposnul	it͡ʃnal	it͡ʃnel	kdnal	kdnel	ellal	ellel	tbt͡ʃil	garenal	grnam	erewil	unim	kidem	gam	em	əllal	kal	lal	dal	ardaperel	perel	antratarnal	tarnal	arnel	panal	tnel	tbil	ertal	zarnel	zit͡ʃil	əntunil	ənel	əsel	tknel	ijnal	xad͡znel	xaɣal	mnal	nsdil	udel	danil
Example stem	<X> = erk	<X> = kaɣ	<X> = abr	<X> = xos	<X> = ad͡zil	<X> = zz	<X> = aɣ	<X> = gart	<X> = ardaheɣ	<X> = toɣ	<X> = ad͡ʒe	<X> = mode	<X> = an	<X> = tar	<X> = usut͡s	<X> = d͡zanut͡s	<X> = ant͡s	<X> = mer	<X> = ergn	<X> = gb	<X> = amt͡ʃ	<X> = nihar	ert	zpos	<X> = it͡ʃ	<X> = it͡ʃ	<X> = kd	<X> = kd	<Xprs> = ell, <Xpst> = el	<Xprs> = ell, <Xpst> = el	<X> = tb	<X> = gare	<X> = gr	<X> = erew	<X> = un	<X> = kid	<X> = g	e	<Xprs> = əll, <Xst> = eɣ	<Xprs> = k, <Xst> = eg	<X> = l	<Xprs> = d, <Xpst> = du	<X> = ardaper	<X> = per	<Xprs> = antratarn, <Xpst> = antratart͡s	<Xprs> = tarn, <Xpst> = tart͡s	<X> = ar	<Xprs> = pan, <Xpst> = pat͡s	<Xprs> = tn, <Xpst> = tr, <Ximp> = t	<X> = tb	<Xprs> = ert, <Xpst> = k, <Xps3> = kn	<Xprs> = zarn, <Xpst> = zarg	<X> = zit͡ʃ	<X> = əntun	<Xprs> = ən, <Xpst> = ər	<X> = əs	<Xprs> = tk, <Ximp> = tuk	<Xprs> = ijn, <Xpst> = ing	<X> = xad͡z	<X> = xaɣ	<X> = mn	<X> = nsd	<Xprs> = ud, <Xpst> = ger	<Xprs> = dan, <Xpst> = dar
Affix	-el	-el	-il	-il	-vil	-vil	-al	-al	-ul	-ul	-t͡snel	-t͡snel	-t͡sənel	-t͡snel	-anel	-anel	-nil	-nil	-t͡ʃil	-t͡ʃil	-nal	-nal	-nul	-nul	-nal	-nel	-nal	-nel	-al	-el	-t͡ʃil	-nal	-nam	-il	-im	-em	-am	-m	-al	-al	-al	-al	-el	-el	-al	-al	-el	-al	-el	-il	-al	-el	-il	-il	-el	-el	-nel	-al	-nel	-al	-al	-il	-el	-il
evidential participle	<X>er	<X>er	<X>er	<X>er	<X>ver	<X>ver	<X>at͡ser	<X>at͡ser	<X>er, <X>ut͡ser	<X>er, <X>ut͡ser	<X>t͡sut͡ser	<X>t͡sut͡ser	<X>t͡sut͡ser	<X>t͡sut͡ser	<X>er	<X>er	<X>er	<X>er			<X>t͡ser	<X>t͡ser	<X>ver	<X>ver	<X>er	<X>er	<X>er	<X>er	<Xpst>er	<Xpst>er	<X>er		<X>t͡ser						<Xpst>er	<Xpst>er	<X>at͡ser	<Xpst>er	<X>er	<X>er	<Xpst>er	<Xpst>er	<X>er	<Xpst>er	<Xpst>er	<X>er	<Xpst>at͡ser	<Xpst>er	<X>er	<X>er	<Xpst>er	<X>er	<Xprs>er	<Xpst>er	<X>er	<X>t͡ser	<X>at͡ser	<X>er	<Xpst>er	<Xpst>er
future participle	<X>elu	<X>elu	<X>elu	<X>elu	<X>velu	<X>velu	<X>alu	<X>alu	<X>elu	<X>elu	<X>t͡snelu	<X>t͡snelu	<X>t͡sənelu	<X>t͡snelu	<X>anelu	<X>anelu	<X>nelu	<X>nelu	<X>t͡ʃelu	<X>t͡ʃelu	<X>nalu	<X>nalu	<X>nelu	<X>nelu	<X>nalu	<X>nelu	<X>nalu	<X>nelu	<Xprs>alu	<Xprs>elu	<X>t͡ʃelu	<X>nalu		<X>elu					<Xprs>alu	<Xprs>alu	<X>alu	<Xprs>alu	<X>elu	<X>elu	<Xprs>alu	<Xprs>alu	<X>nelu	<Xprs>alu	<Xprs>elu	<X>elu	<Xprs>alu	<Xprs>elu	<X>elu	<X>elu	<Xprs>elu	<X>elu	<Xprs>nelu	<Xprs>alu	<X>nelu	<X>alu	<X>alu	<X>elu	<Xprs>elu	<Xprs>elu
imperative 2pl	<X>et͡se՛k	<X>et͡se՛k	<X>et͡se՛k	<X>et͡se՛k	<X>vet͡se՛k	<X>vet͡se՛k	<X>at͡se՛k	<X>at͡se՛k	<X>et͡se՛k, <X>e՛k, <X>ut͡se՛k	<X>et͡se՛k, <X>e՛k, <X>ut͡se՛k	<X>t͡sut͡se՛k	<X>t͡sut͡se՛k	<X>t͡sut͡se՛k	<X>t͡sut͡se՛k	<X>e՛k	<X>e՛k	<X>e՛k	<X>e՛k	<X>e՛k	<X>e՛k	<X>t͡se՛k	<X>t͡se՛k	<X>ve՛k	<X>net͡se՛k	<X>e՛k	<X>e՛k	<X>e՛k	<X>e՛k	<Xpst>e՛k	<Xpst>e՛k	<X>e՛k		<X>t͡se՛k						<Xpst>e՛k	<Xpst>e՛k	<X>at͡se՛k	<Xpst>e՛k	<X>e՛k	<X>e՛k	<Xpst>e՛k	<Xpst>e՛k	<X>e՛k	<Xpst>e՛k	<Xpst>e՛k	<X>e՛k	<Xpst>at͡se՛k	<Xpst>e՛k	<X>e՛k	<X>et͡se՛k	<Xpst>e՛k	<X>e՛k	<Xprs>e՛k	<Xpst>e՛k	<X>e՛k	<X>at͡se՛k, <X>t͡se՛k	<X>at͡se՛k	<X>et͡se՛k, <X>e՛k	<Xpst>e՛k	<Xpst>e՛k
imperative 2sg	<X>e՛	<X>e՛	<X>i՛r, <X>e՛	<X>i՛r, <X>e՛	<X>ve՛, <X>vi՛r	<X>ve՛, <X>vi՛r	<X>a՛	<X>a՛	ardahe՛ɣ, <X>u՛, <X>u՛r	to՛ɣ, <X>u՛, <X>u՛r	<X>t͡su՛r	<X>t͡su՛r	<X>t͡su՛r	<X>t͡su՛r	<X>u՛r	<X>u՛r	<X>i՛r	<X>i՛r	<X>e՛, <X>i՛r	<X>i՛r	<X>t͡si՛r	<X>t͡si՛r	<X>vi՛r	<X>ne՛, <X>i՛r	<X>i՛r	<X>i՛r	<X>i՛r	<X>i՛r	<Xpst>i՛r, <Xpst>՛	<Xpst>i՛r, <Xpst>՛	<X>e՛, <X>i՛r		<X>t͡si՛r						<Xpst>i՛r	<Xpst>u՛r	<X>a՛t͡s	<Xprs>u՛r	<X>՛	<X>՛	<Xpst>i՛r	<Xpst>i՛r	<X>՛	<Xpst>՛	<Ximp>i՛r	<X>e՛, <X>i՛r	<Xps3>a՛	<Xpst>՛	<X>e՛, <X>i՛r	<X>i՛r, <X>e՛	<Xpst>e՛	<X>e՛	<Xprs>e՛, <Xprs>i՛r, <Ximp>՛	<Xpst>i՛r	<X>i՛r, <X>՛	<X>t͡si՛r, <X>a՛	<X>at͡si՛r, <X>a՛	<X>e՛, <X>i՛r	<Xpst>՛	<Xpst>՛
indicative past 1pl	<X>et͡sink	<X>et͡sink	<X>et͡sank	<X>et͡sank	<X>vet͡sank	<X>vet͡sank	<X>at͡sink	<X>at͡sink	<X>ut͡sink	<X>ut͡sink, <X>ink	<X>t͡sut͡sink	<X>t͡sut͡sink	<X>t͡sut͡sink	<X>t͡sut͡sink	<X>ink	<X>ink	<X>ank	<X>ank	<X>ank	<X>ank	<X>t͡sank	<X>t͡sank	<X>vank	<X>net͡sink	<X>ank	<X>ank	<X>ank	<X>ank	<Xpst>ank	<Xpst>ank	<X>ank		<X>t͡sank						<Xpst>ank	<Xpst>ank	<X>at͡sink	<Xpst>ink	<X>ink	<X>ink	<Xpst>ank	<Xpst>ank	<X>ink	<Xpst>ink	<Xpst>ink	<X>ank	<Xpst>at͡sink	<Xpst>ink	<X>ank	<X>et͡sank, <X>et͡sink	<Xpst>ink	<X>ink	<Xprs>ank, <Xprs>ink	<Xpst>ank	<X>ank, <X>ink	<X>at͡sink, <X>t͡sank	<X>at͡sink	<X>et͡sank, <X>ank	<Xpst>ank	<Xpst>ink
indicative past 1sg	<X>et͡si	<X>et͡si	<X>et͡sa	<X>et͡sa	<X>vet͡sa	<X>vet͡sa	<X>at͡si	<X>at͡si	<X>ut͡si	<X>ut͡si, <X>i	<X>t͡sut͡si	<X>t͡sut͡si	<X>t͡sut͡si	<X>t͡sut͡si	<X>i	<X>i	<X>a	<X>a	<X>a	<X>a	<X>t͡sa	<X>t͡sa	<X>va	<X>net͡si	<X>a	<X>a	<X>a	<X>a	<Xpst>a	<Xpst>a	<X>a		<X>t͡sa						<Xpst>a	<Xpst>a	<X>at͡si	<Xpst>i	<X>i	<X>i	<Xpst>a	<Xpst>a	<X>i	<Xpst>i	<Xpst>i	<X>a	<Xpst>at͡si	<Xpst>i	<X>a	<X>et͡sa, <X>et͡si	<Xpst>i	<X>i	<Xprs>a, <Xprs>i	<Xpst>a	<X>a, <X>i	<X>at͡si, <X>t͡sa	<X>at͡si	<X>et͡sa, <X>a	<Xpst>a	<Xpst>i
indicative past 2pl	<X>et͡sik	<X>et͡sik	<X>et͡sak	<X>et͡sak	<X>vet͡sak	<X>vet͡sak	<X>at͡sik	<X>at͡sik	<X>ut͡sik	<X>ut͡sik, <X>ik	<X>t͡sut͡sik	<X>t͡sut͡sik	<X>t͡sut͡sik	<X>t͡sut͡sik	<X>ik	<X>ik	<X>ak	<X>ak	<X>ak	<X>ak	<X>t͡sak	<X>t͡sak	<X>vak	<X>net͡sik	<X>ak	<X>ak	<X>ak	<X>ak	<Xpst>ak	<Xpst>ak	<X>ak		<X>t͡sak						<Xpst>ak	<Xpst>ak	<X>at͡sik	<Xpst>ik	<X>ik	<X>ik	<Xpst>ak	<Xpst>ak	<X>ik	<Xpst>ik	<Xpst>ik	<X>ak	<Xpst>at͡sik	<Xpst>ik	<X>ak	<X>et͡sak, <X>et͡sik	<Xpst>ik	<X>ik	<Xprs>ak, <Xprs>ik	<Xpst>ak	<X>ak, <X>ik	<X>at͡sik, <X>t͡sak	<X>at͡sik	<X>et͡sak, <X>ak	<Xpst>ak	<Xpst>ik
indicative past 2sg	<X>et͡sir	<X>et͡sir	<X>et͡sar	<X>et͡sar	<X>vet͡sar	<X>vet͡sar	<X>at͡sir	<X>at͡sir	<X>ut͡sir	<X>ut͡sir, <X>ir	<X>t͡sut͡sir	<X>t͡sut͡sir	<X>t͡sut͡sir	<X>t͡sut͡sir	<X>ir	<X>ir	<X>ar	<X>ar	<X>ar	<X>ar	<X>t͡sar	<X>t͡sar	<X>var	<X>net͡sir	<X>ar	<X>ar	<X>ar	<X>ar	<Xpst>ar	<Xpst>ar	<X>ar		<X>t͡sar						<Xpst>ar	<Xpst>ar	<X>at͡sir	<Xpst>ir	<X>ir	<X>ir	<Xpst>ar	<Xpst>ar	<X>ir	<Xpst>ir	<Xpst>ir	<X>ar	<Xpst>at͡sir	<Xpst>ir	<X>ar	<X>et͡sar, <X>et͡sir	<Xpst>ir	<X>ir	<Xprs>ar, <Xprs>ir	<Xpst>ar	<X>ar, <X>ir	<X>at͡sir, <X>t͡sar	<X>at͡sir	<X>et͡sar, <X>ar	<Xpst>ar	<Xpst>ir
indicative past 3pl	<X>et͡sin	<X>et͡sin	<X>et͡san	<X>et͡san	<X>vet͡san	<X>vet͡san	<X>at͡sin	<X>at͡sin	<X>ut͡sin	<X>ut͡sin, <X>in	<X>t͡sut͡sin	<X>t͡sut͡sin	<X>t͡sut͡sin	<X>t͡sut͡sin	<X>in	<X>in	<X>an	<X>an	<X>an	<X>an	<X>t͡san	<X>t͡san	<X>van	<X>net͡sin	<X>an	<X>an	<X>an	<X>an	<Xpst>an	<Xpst>an	<X>an		<X>t͡san						<Xpst>an	<Xpst>an	<X>at͡sin	<Xpst>in	<X>in	<X>in	<Xpst>an	<Xpst>an	<X>in	<Xpst>in	<Xpst>in	<X>an	<Xpst>at͡sin	<Xpst>in	<X>an	<X>et͡san, <X>et͡sin	<Xpst>in	<X>in	<Xprs>an, <Xprs>in	<Xpst>an	<X>an, <X>in	<X>at͡sin, <X>t͡san	<X>at͡sin	<X>et͡san, <X>an	<Xpst>an	<Xpst>in
indicative past 3sg	<X>et͡s	<X>et͡s	<X>et͡saw	<X>et͡saw	<X>vet͡saw	<X>vet͡saw	<X>at͡s	<X>at͡s	<X>ut͡s	<X>ut͡s, <X>	<X>t͡sut͡s	<X>t͡sut͡s	<X>t͡sut͡s	<X>t͡sut͡s	<X>	<X>	<X>aw	<X>aw	<X>aw	<X>aw	<X>t͡saw	<X>t͡saw	<X>vaw	<X>net͡s	<X>aw	<X>aw	<X>aw	<X>aw	<Xpst>aw	<Xpst>aw	<X>aw		<X>t͡saw						<Xpst>aw	<Xpst>aw	<X>at͡saw	<Xpst>aw	<X>aw	<X>aw	<Xpst>aw	<Xpst>aw	<X>aw	<Xpst>aw	<Xpst>aw	<X>aw	<Xps3>at͡s	<Xpst>aw	<X>aw	<X>et͡s, <X>et͡saw	<Xpst>aw	<X>aw	<Xprs>aw	<Xpst>aw	<X>aw	<X>at͡s, <X>t͡saw	<X>at͡s	<X>et͡saw, <X>aw	<Xpst>aw	<Xpst>aw
indicative past imperfect 1pl	g'<X>eink	gə <X>eink	g'<X>eink	gə <X>eink	g'<X>veink	gə <X>veink	g'<X>aink	gə <X>aink	g'<X>eink, g'<X>vink	gə <X>eink, gə <X>vink	g'<X>t͡sneink	gə <X>t͡sneink	g'<X>t͡səneink	gə <X>t͡sneink	g'<X>aneink	gə <X>aneink	g'<X>neink	gə <X>neink	g'<X>t͡ʃeink		g'<X>naink	gə <X>naink	g'<X>neink	gə <X>neink	g'<X>naink	g'<X>neink	gə <X>naink	gə <X>neink	g'<Xprs>aink	g'<Xprs>eink	gə <X>t͡ʃeink		<X>naink	g'<X>ink	<X>eink	<X>eink	<X>aink	eink	g'<Xprs>aink	gu <Xprs>aink	gu <X>aink	gu <Xprs>aink	g'<X>eink	gə <X>eink	g'<Xprs>aink	gə <Xprs>aink	g'<X>neink	gə <Xprs>aink	gə <Xprs>eink	gə <X>eink	g'<Xprs>aink	gə <Xprs>eink	gə <X>eink	g'<X>eink	g'<Xprs>eink	g'<X>eink	gə <Xprs>neink	g'<Xprs>aink	gə <X>neink	gə <X>aink	gə <X>aink	gə <X>eink	g'<Xprs>eink	gə <Xprs>eink
indicative past imperfect 1sg	g'<X>ei	gə <X>ei	g'<X>ei	gə <X>ei	g'<X>vei	gə <X>vei	g'<X>ai	gə <X>ai	g'<X>ei, g'<X>vi	gə <X>ei, gə <X>vi	g'<X>t͡snei	gə <X>t͡snei	g'<X>t͡sənei	gə <X>t͡snei	g'<X>anei	gə <X>anei	g'<X>nei	gə <X>nei	g'<X>t͡ʃei		g'<X>nai	gə <X>nai	g'<X>nei	gə <X>nei	g'<X>nai	g'<X>nei	gə <X>nai	gə <X>nei	g'<Xprs>ai	g'<Xprs>ei	gə <X>t͡ʃei		<X>nai	g'<X>im	<X>ei	<X>ei	<X>ai	ei	g'<Xprs>ai	gu <Xprs>ai	gu <X>ai	gu <Xprs>ai	g'<X>ei	gə <X>ei	g'<Xprs>ai	gə <Xprs>ai	g'<X>nei	gə <Xprs>ai	gə <Xprs>ei	gə <X>ei	g'<Xprs>ai	gə <Xprs>ei	gə <X>ei	g'<X>ei	g'<Xprs>ei	g'<X>ei	gə <Xprs>nei	g'<Xprs>ai	gə <X>nei	gə <X>ai	gə <X>ai	gə <X>ei	g'<Xprs>ei	gə <Xprs>ei
indicative past imperfect 2pl	g'<X>eik	gə <X>eik	g'<X>eik	gə <X>eik	g'<X>veik	gə <X>veik	g'<X>aik	gə <X>aik	g'<X>eik, g'<X>vik	gə <X>eik, gə <X>vik	g'<X>t͡sneik	gə <X>t͡sneik	g'<X>t͡səneik	gə <X>t͡sneik	g'<X>aneik	gə <X>aneik	g'<X>neik	gə <X>neik	g'<X>t͡ʃeik		g'<X>naik	gə <X>naik	g'<X>neik	gə <X>neik	g'<X>naik	g'<X>neik	gə <X>naik	gə <X>neik	g'<Xprs>aik	g'<Xprs>eik	gə <X>t͡ʃeik		<X>naik	g'<X>ik	<X>eik	<X>eik	<X>aik	eik	g'<Xprs>aik	gu <Xprs>aik	gu <X>aik	gu <Xprs>aik	g'<X>eik	gə <X>eik	g'<Xprs>aik	gə <Xprs>aik	g'<X>neik	gə <Xprs>aik	gə <Xprs>eik	gə <X>eik	g'<Xprs>aik	gə <Xprs>eik	gə <X>eik	g'<X>eik	g'<Xprs>eik	g'<X>eik	gə <Xprs>neik	g'<Xprs>aik	gə <X>neik	gə <X>aik	gə <X>aik	gə <X>eik	g'<Xprs>eik	gə <Xprs>eik
indicative past imperfect 2sg	g'<X>eir	gə <X>eir	g'<X>eir	gə <X>eir	g'<X>veir	gə <X>veir	g'<X>air	gə <X>air	g'<X>eir, g'<X>vir	gə <X>eir, gə <X>vir	g'<X>t͡sneir	gə <X>t͡sneir	g'<X>t͡səneir	gə <X>t͡sneir	g'<X>aneir	gə <X>aneir	g'<X>neir	gə <X>neir	g'<X>t͡ʃeir		g'<X>nair	gə <X>nair	g'<X>neir	gə <X>neir	g'<X>nair	g'<X>neir	gə <X>nair	gə <X>neir	g'<Xprs>air	g'<Xprs>eir	gə <X>t͡ʃeir		<X>nair	g'<X>is	<X>eir	<X>eir	<X>air	eir	g'<Xprs>air	gu <Xprs>air	gu <X>air	gu <Xprs>air	g'<X>eir	gə <X>eir	g'<Xprs>air	gə <Xprs>air	g'<X>neir	gə <Xprs>air	gə <Xprs>eir	gə <X>eir	g'<Xprs>air	gə <Xprs>eir	gə <X>eir	g'<X>eir	g'<Xprs>eir	g'<X>eir	gə <Xprs>neir	g'<Xprs>air	gə <X>neir	gə <X>air	gə <X>air	gə <X>eir	g'<Xprs>eir	gə <Xprs>eir
indicative past imperfect 3pl	g'<X>ein	gə <X>ein	g'<X>ein	gə <X>ein	g'<X>vein	gə <X>vein	g'<X>ain	gə <X>ain	g'<X>ein, g'<X>vin	gə <X>ein, gə <X>vin	g'<X>t͡snein	gə <X>t͡snein	g'<X>t͡sənein	gə <X>t͡snein	g'<X>anein	gə <X>anein	g'<X>nein	gə <X>nein	g'<X>t͡ʃein		g'<X>nain	gə <X>nain	g'<X>nein	gə <X>nein	g'<X>nain	g'<X>nein	gə <X>nain	gə <X>nein	g'<Xprs>ain	g'<Xprs>ein	gə <X>t͡ʃein		<X>nain	g'<X>in	<X>ein	<X>ein	<X>ain	ein	g'<Xprs>ain	gu <Xprs>ain	gu <X>ain	gu <Xprs>ain	g'<X>ein	gə <X>ein	g'<Xprs>ain	gə <Xprs>ain	g'<X>nein	gə <Xprs>ain	gə <Xprs>ein	gə <X>ein	g'<Xprs>ain	gə <Xprs>ein	gə <X>ein	g'<X>ein	g'<Xprs>ein	g'<X>ein	gə <Xprs>nein	g'<Xprs>ain	gə <X>nein	gə <X>ain	gə <X>ain	gə <X>ein	g'<Xprs>ein	gə <Xprs>ein
indicative past imperfect 3sg	g'<X>er	gə <X>er	g'<X>er	gə <X>er	g'<X>ver	gə <X>ver	g'<X>ar	gə <X>ar	g'<X>er, g'<X>ur	gə <X>er, gə <X>ur	g'<X>t͡sner	gə <X>t͡sner	g'<X>t͡səner	gə <X>t͡sner	g'<X>aner	gə <X>aner	g'<X>ner	gə <X>ner	g'<X>t͡ʃer		g'<X>nar	gə <X>nar	g'<X>ner	gə <X>ner	g'<X>nar	g'<X>ner	gə <X>nar	gə <X>ner	g'<Xprs>ar	g'<Xprs>er	gə <X>t͡ʃer		<X>nar	g'<X>i	<X>er	<X>er	<X>ar	er	g'<Xprs>ar	gu <Xprs>ar	gu <X>ar	gu <Xprs>ar	g'<X>er	gə <X>er	g'<Xprs>ar	gə <Xprs>ar	g'<X>ner	gə <Xprs>ar	gə <Xprs>er	gə <X>er	g'<Xprs>ar	gə <Xprs>er	gə <X>er	g'<X>er	g'<Xprs>er	g'<X>er	gə <Xprs>ner	g'<Xprs>ar	gə <X>ner	gə <X>ar	gə <X>ar	gə <X>er	g'<Xprs>er	gə <Xprs>er
indicative present 1pl	g'<X>enk	gə <X>enk	g'<X>ink	gə <X>ink	g'<X>vink	gə <X>vink	g'<X>ank	gə <X>ank	g'<X>enk, g'<X>unk	gə <X>unk	g'<X>t͡snenk	gə <X>t͡snenk	g'<X>t͡sənenk	gə <X>t͡snenk	g'<X>anenk	gə <X>anenk	g'<X>nink	gə <X>nink	g'<X>t͡ʃink	gə <X>t͡ʃink	g'<X>nank	gə <X>nank	g'<X>nunk	gə <X>nunk	g'<X>nank	g'<X>nenk	gə <X>nank	gə <X>nenk	g'<Xprs>ank	g'<Xprs>enk	gə <X>t͡ʃink		<X>nank	g'<X>eink	<X>ink	<X>enk	<X>ank	enk	g'<Xprs>ank	gu <Xprs>ank	gu <X>ank	gu <Xprs>ank	g'<X>enk	gə <X>enk	g'<Xprs>ank	gə <Xprs>ank	g'<X>nenk	gə <Xprs>ank	gə <Xprs>enk	gə <X>ink	g'<Xprs>ank	gə <Xprs>enk	gə <X>ink	g'<X>ink	g'<Xprs>enk	g'<X>enk	gə <Xprs>nenk	g'<Xprs>ank	gə <X>nenk	gə <X>ank	gə <X>ank	gə <X>ink	g'<Xprs>enk	gə <Xprs>ink
indicative present 1sg	g'<X>em	gə <X>em	g'<X>im	gə <X>im	g'<X>vim	gə <X>vim	g'<X>am	gə <X>am	g'<X>em, g'<X>um	gə <X>um	g'<X>t͡snem	gə <X>t͡snem	g'<X>t͡sənem	gə <X>t͡snem	g'<X>anem	gə <X>anem	g'<X>nim	gə <X>nim	g'<X>t͡ʃim	gə <X>t͡ʃim	g'<X>nam	gə <X>nam	g'<X>num	gə <X>num	g'<X>nam	g'<X>nem	gə <X>nam	gə <X>nem	g'<Xprs>am	g'<Xprs>em	gə <X>t͡ʃim		<X>nam	g'<X>ei	<X>im	<X>em	<X>am	em	g'<Xprs>am	gu <Xprs>am	gu <X>am	gu <Xprs>am	g'<X>em	gə <X>em	g'<Xprs>am	gə <Xprs>am	g'<X>nem	gə <Xprs>am	gə <Xprs>em	gə <X>im	g'<Xprs>am	gə <Xprs>em	gə <X>im	g'<X>im	g'<Xprs>em	g'<X>em	gə <Xprs>nem	g'<Xprs>am	gə <X>nem	gə <X>am	gə <X>am	gə <X>im	g'<Xprs>em	gə <Xprs>im
indicative present 2pl	g'<X>ek	gə <X>ek	g'<X>ik	gə <X>ik	g'<X>vik	gə <X>vik	g'<X>ak	gə <X>ak	g'<X>ek, g'<X>uk	gə <X>uk	g'<X>t͡snek	gə <X>t͡snek	g'<X>t͡sənek	gə <X>t͡snek	g'<X>anek	gə <X>anek	g'<X>nik	gə <X>nik	g'<X>t͡ʃik	gə <X>t͡ʃik	g'<X>nak	gə <X>nak	g'<X>nuk	gə <X>nuk	g'<X>nak	g'<X>nek	gə <X>nak	gə <X>nek	g'<Xprs>ak	g'<Xprs>ek	gə <X>t͡ʃik		<X>nak	g'<X>eik	<X>ik	<X>ek	<X>ak	ek	g'<Xprs>ak	gu <Xprs>ak	gu <X>ak	gu <Xprs>ak	g'<X>ek	gə <X>ek	g'<Xprs>ak	gə <Xprs>ak	g'<X>nek	gə <Xprs>ak	gə <Xprs>ek	gə <X>ik	g'<Xprs>ak	gə <Xprs>ek	gə <X>ik	g'<X>ik	g'<Xprs>ek	g'<X>ek	gə <Xprs>nek	g'<Xprs>ak	gə <X>nek	gə <X>ak	gə <X>ak	gə <X>ik	g'<Xprs>ek	gə <Xprs>ik
indicative present 2sg	g'<X>es	gə <X>es	g'<X>is	gə <X>is	g'<X>vis	gə <X>vis	g'<X>as	gə <X>as	g'<X>es, g'<X>us	gə <X>us	g'<X>t͡snes	gə <X>t͡snes	g'<X>t͡sənes	gə <X>t͡snes	g'<X>anes	gə <X>anes	g'<X>nis	gə <X>nis	g'<X>t͡ʃis	gə <X>t͡ʃis	g'<X>nas	gə <X>nas	g'<X>nus	gə <X>nus	g'<X>nas	g'<X>nes	gə <X>nas	gə <X>nes	g'<Xprs>as	g'<Xprs>es	gə <X>t͡ʃis		<X>nas	g'<X>eir	<X>is	<X>es	<X>as	es	g'<Xprs>as	gu <Xprs>as	gu <X>as	gu <Xprs>as	g'<X>es	gə <X>es	g'<Xprs>as	gə <Xprs>as	g'<X>nes	gə <Xprs>as	gə <Xprs>es	gə <X>is	g'<Xprs>as	gə <Xprs>es	gə <X>is	g'<X>is	g'<Xprs>es	g'<X>es	gə <Xprs>nes	g'<Xprs>as	gə <X>nes	gə <X>as	gə <X>as	gə <X>is	g'<Xprs>es	gə <Xprs>is
indicative present 3pl	g'<X>en	gə <X>en	g'<X>in	gə <X>in	g'<X>vin	gə <X>vin	g'<X>an	gə <X>an	g'<X>en, g'<X>un	gə <X>un	g'<X>t͡snen	gə <X>t͡snen	g'<X>t͡sənen	gə <X>t͡snen	g'<X>anen	gə <X>anen	g'<X>nin	gə <X>nin	g'<X>t͡ʃin	gə <X>t͡ʃin	g'<X>nan	gə <X>nan	g'<X>nun	gə <X>nun	g'<X>nan	g'<X>nen	gə <X>nan	gə <X>nen	g'<Xprs>an	g'<Xprs>en	gə <X>t͡ʃin		<X>nan	g'<X>ein	<X>in	<X>en	<X>an	en	g'<Xprs>an	gu <Xprs>an	gu <X>an	gu <Xprs>an	g'<X>en	gə <X>en	g'<Xprs>an	gə <Xprs>an	g'<X>nen	gə <Xprs>an	gə <Xprs>en	gə <X>in	g'<Xprs>an	gə <Xprs>en	gə <X>in	g'<X>in	g'<Xprs>en	g'<X>en	gə <Xprs>nen	g'<Xprs>an	gə <X>nen	gə <X>an	gə <X>an	gə <X>in	g'<Xprs>en	gə <Xprs>in
indicative present 3sg	g'<X>e	gə <X>e	g'<X>i	gə <X>i	g'<X>vi	gə <X>vi	g'<X>a	gə <X>a	g'<X>e, g'<X>u	gə <X>u	g'<X>t͡sne	gə <X>t͡sne	g'<X>t͡səne	gə <X>t͡sne	g'<X>ane	gə <X>ane	g'<X>ni	gə <X>ni	g'<X>t͡ʃi	gə <X>t͡ʃi	g'<X>na	gə <X>na	g'<X>nu	gə <X>nu	g'<X>na	g'<X>ne	gə <X>na	gə <X>ne	g'<Xprs>a	g'<Xprs>e	gə <X>t͡ʃi		<X>na	g'<X>er	<X>i	<X>e	<X>a	e	g'<Xprs>a	gu <Xprs>a	gu <X>a	gu <Xprs>a	g'<X>e	gə <X>e	g'<Xprs>a	gə <Xprs>a	g'<X>ne	gə <Xprs>a	gə <Xprs>e	gə <X>i	g'<Xprs>a	gə <Xprs>e	gə <X>i	g'<X>i	g'<Xprs>e	g'<X>e	gə <Xprs>ne	g'<Xprs>a	gə <X>ne	gə <X>a	gə <X>a	gə <X>i	g'<Xprs>e	gə <Xprs>i
infinitival	<X>el	<X>el	<X>il	<X>il	<X>vil	<X>vil	<X>al	<X>al	<X>ul	<X>ul	<X>t͡snel	<X>t͡snel	<X>t͡sənel	<X>t͡snel	<X>anel	<X>anel	<X>nil	<X>nil	<X>t͡ʃil	<X>t͡ʃil	<X>nal	<X>nal	<X>nul	<X>nul	<X>nal	<X>nel	<X>nal	<X>nel	<Xprs>al	<Xprs>el	<X>t͡ʃil	<X>nal		<X>il					<Xprs>al	<Xprs>al	<X>al	<Xprs>al	<X>el	<X>el	<Xprs>al	<Xprs>al	<X>nel	<Xprs>al	<Xprs>el	<X>il	<Xprs>al	<Xprs>el	<X>il	<X>il	<Xprs>el	<X>el	<Xprs>nel	<Xprs>al	<X>nel	<X>al	<X>al	<X>il	<Xprs>el	<Xprs>il
negative future participle	t͡ʃ<X>elu	t͡ʃ<X>elu	t͡ʃ<X>elu	t͡ʃ<X>elu	t͡ʃ<X>velu	t͡ʃ<X>velu	t͡ʃ<X>alu	t͡ʃ<X>alu	t͡ʃ<X>elu	t͡ʃ<X>elu	t͡ʃ<X>t͡snelu	t͡ʃ<X>t͡snelu	t͡ʃ<X>t͡sənelu	t͡ʃ<X>t͡snelu	t͡ʃ<X>anelu	t͡ʃ<X>anelu	t͡ʃ<X>nelu	t͡ʃ<X>nelu	t͡ʃ<X>t͡ʃelu	t͡ʃ<X>t͡ʃelu	t͡ʃ<X>nalu	t͡ʃ<X>nalu	t͡ʃ<X>nelu	t͡ʃ<X>nelu	t͡ʃ<X>nalu	t͡ʃ<X>nelu	t͡ʃ<X>nalu	t͡ʃ<X>nelu	t͡ʃ<Xprs>alu	t͡ʃ<Xprs>elu	t͡ʃ<X>t͡ʃelu	t͡ʃ<X>nalu		t͡ʃ<X>elu					t͡ʃ<Xprs>alu	t͡ʃ<Xprs>alu	t͡ʃ<X>alu	t͡ʃ<Xprs>alu	t͡ʃ<X>elu	t͡ʃ<X>elu	t͡ʃ<Xprs>alu	t͡ʃ<Xprs>alu	t͡ʃ<X>nelu	t͡ʃ<Xprs>alu	t͡ʃ<Xprs>elu	t͡ʃ<X>elu	t͡ʃ<Xprs>alu	t͡ʃ<Xprs>elu	t͡ʃ<X>elu	t͡ʃ<X>elu	t͡ʃ<Xprs>elu	t͡ʃ<X>elu	t͡ʃ<Xprs>nelu	t͡ʃ<Xprs>alu	t͡ʃ<X>nelu	t͡ʃ<X>alu	t͡ʃ<X>alu	t͡ʃ<X>elu	t͡ʃ<Xprs>elu	t͡ʃ<Xprs>elu
negative indicative past 1pl	t͡ʃ<X>et͡sink	t͡ʃ<X>et͡sink	t͡ʃ<X>et͡sank	t͡ʃ<X>et͡sank	t͡ʃ<X>vet͡sank	t͡ʃ<X>vet͡sank	t͡ʃ<X>at͡sink	t͡ʃ<X>at͡sink	t͡ʃ<X>ut͡sink	t͡ʃ<X>ut͡sink, t͡ʃ<X>ink	t͡ʃ<X>t͡sut͡sink	t͡ʃ<X>t͡sut͡sink	t͡ʃ<X>t͡sut͡sink	t͡ʃ<X>t͡sut͡sink	t͡ʃ<X>ink	t͡ʃ<X>ink	t͡ʃ<X>ank	t͡ʃ<X>ank	t͡ʃ<X>ank	t͡ʃ<X>ank	t͡ʃ<X>t͡sank	t͡ʃ<X>t͡sank	t͡ʃ<X>vank	t͡ʃ<X>net͡sink	t͡ʃ<X>ank	t͡ʃ<X>ank	t͡ʃ<X>ank	t͡ʃ<X>ank	t͡ʃ<Xpst>ank	t͡ʃ<Xpst>ank	t͡ʃ<X>ank		t͡ʃ<X>t͡sank						t͡ʃ<Xpst>ank	t͡ʃ<Xpst>ank	t͡ʃ<X>at͡sink	t͡ʃ<Xpst>ink	t͡ʃ<X>ink	t͡ʃ<X>ink	t͡ʃ<Xpst>ank	t͡ʃ<Xpst>ank	t͡ʃ<X>ink	t͡ʃ<Xpst>ink	t͡ʃ<Xpst>ink	t͡ʃ<X>ank	t͡ʃ<Xpst>at͡sink	t͡ʃ<Xpst>ink	t͡ʃ<X>ank	t͡ʃ<X>et͡sank, t͡ʃ<X>et͡sink	t͡ʃ<Xpst>ink	t͡ʃ<X>ink	t͡ʃ<Xprs>ank, t͡ʃ<Xprs>ink	t͡ʃ<Xpst>ank	t͡ʃ<X>ank, t͡ʃ<X>ink	t͡ʃ<X>at͡sink, t͡ʃ<X>t͡sank	t͡ʃ<X>at͡sink	t͡ʃ<X>et͡sank, t͡ʃ<X>ank	t͡ʃ<Xpst>ank	t͡ʃ<Xpst>ink
negative indicative past 1sg	t͡ʃ<X>et͡si	t͡ʃ<X>et͡si	t͡ʃ<X>et͡sa	t͡ʃ<X>et͡sa	t͡ʃ<X>vet͡sa	t͡ʃ<X>vet͡sa	t͡ʃ<X>at͡si	t͡ʃ<X>at͡si	t͡ʃ<X>ut͡si	t͡ʃ<X>ut͡si, t͡ʃ<X>i	t͡ʃ<X>t͡sut͡si	t͡ʃ<X>t͡sut͡si	t͡ʃ<X>t͡sut͡si	t͡ʃ<X>t͡sut͡si	t͡ʃ<X>i	t͡ʃ<X>i	t͡ʃ<X>a	t͡ʃ<X>a	t͡ʃ<X>a	t͡ʃ<X>a	t͡ʃ<X>t͡sa	t͡ʃ<X>t͡sa	t͡ʃ<X>va	t͡ʃ<X>net͡si	t͡ʃ<X>a	t͡ʃ<X>a	t͡ʃ<X>a	t͡ʃ<X>a	t͡ʃ<Xpst>a	t͡ʃ<Xpst>a	t͡ʃ<X>a		t͡ʃ<X>t͡sa						t͡ʃ<Xpst>a	t͡ʃ<Xpst>a	t͡ʃ<X>at͡si	t͡ʃ<Xpst>i	t͡ʃ<X>i	t͡ʃ<X>i	t͡ʃ<Xpst>a	t͡ʃ<Xpst>a	t͡ʃ<X>i	t͡ʃ<Xpst>i	t͡ʃ<Xpst>i	t͡ʃ<X>a	t͡ʃ<Xpst>at͡si	t͡ʃ<Xpst>i	t͡ʃ<X>a	t͡ʃ<X>et͡sa, t͡ʃ<X>et͡si	t͡ʃ<Xpst>i	t͡ʃ<X>i	t͡ʃ<Xprs>a, t͡ʃ<Xprs>i	t͡ʃ<Xpst>a	t͡ʃ<X>a, t͡ʃ<X>i	t͡ʃ<X>at͡si, t͡ʃ<X>t͡sa	t͡ʃ<X>at͡si	t͡ʃ<X>et͡sa, t͡ʃ<X>a	t͡ʃ<Xpst>a	t͡ʃ<Xpst>i
negative indicative past 2pl	t͡ʃ<X>et͡sik	t͡ʃ<X>et͡sik	t͡ʃ<X>et͡sak	t͡ʃ<X>et͡sak	t͡ʃ<X>vet͡sak	t͡ʃ<X>vet͡sak	t͡ʃ<X>at͡sik	t͡ʃ<X>at͡sik	t͡ʃ<X>ut͡sik	t͡ʃ<X>ut͡sik, t͡ʃ<X>ik	t͡ʃ<X>t͡sut͡sik	t͡ʃ<X>t͡sut͡sik	t͡ʃ<X>t͡sut͡sik	t͡ʃ<X>t͡sut͡sik	t͡ʃ<X>ik	t͡ʃ<X>ik	t͡ʃ<X>ak	t͡ʃ<X>ak	t͡ʃ<X>ak	t͡ʃ<X>ak	t͡ʃ<X>t͡sak	t͡ʃ<X>t͡sak	t͡ʃ<X>vak	t͡ʃ<X>net͡sik	t͡ʃ<X>ak	t͡ʃ<X>ak	t͡ʃ<X>ak	t͡ʃ<X>ak	t͡ʃ<Xpst>ak	t͡ʃ<Xpst>ak	t͡ʃ<X>ak		t͡ʃ<X>t͡sak						t͡ʃ<Xpst>ak	t͡ʃ<Xpst>ak	t͡ʃ<X>at͡sik	t͡ʃ<Xpst>ik	t͡ʃ<X>ik	t͡ʃ<X>ik	t͡ʃ<Xpst>ak	t͡ʃ<Xpst>ak	t͡ʃ<X>ik	t͡ʃ<Xpst>ik	t͡ʃ<Xpst>ik	t͡ʃ<X>ak	t͡ʃ<Xpst>at͡sik	t͡ʃ<Xpst>ik	t͡ʃ<X>ak	t͡ʃ<X>et͡sak, t͡ʃ<X>et͡sik	t͡ʃ<Xpst>ik	t͡ʃ<X>ik	t͡ʃ<Xprs>ak, t͡ʃ<Xprs>ik	t͡ʃ<Xpst>ak	t͡ʃ<X>ak, t͡ʃ<X>ik	t͡ʃ<X>at͡sik, t͡ʃ<X>t͡sak	t͡ʃ<X>at͡sik	t͡ʃ<X>et͡sak, t͡ʃ<X>ak	t͡ʃ<Xpst>ak	t͡ʃ<Xpst>ik
negative indicative past 2sg	t͡ʃ<X>et͡sir	t͡ʃ<X>et͡sir	t͡ʃ<X>et͡sar	t͡ʃ<X>et͡sar	t͡ʃ<X>vet͡sar	t͡ʃ<X>vet͡sar	t͡ʃ<X>at͡sir	t͡ʃ<X>at͡sir	t͡ʃ<X>ut͡sir	t͡ʃ<X>ut͡sir, t͡ʃ<X>ir	t͡ʃ<X>t͡sut͡sir	t͡ʃ<X>t͡sut͡sir	t͡ʃ<X>t͡sut͡sir	t͡ʃ<X>t͡sut͡sir	t͡ʃ<X>ir	t͡ʃ<X>ir	t͡ʃ<X>ar	t͡ʃ<X>ar	t͡ʃ<X>ar	t͡ʃ<X>ar	t͡ʃ<X>t͡sar	t͡ʃ<X>t͡sar	t͡ʃ<X>var	t͡ʃ<X>net͡sir	t͡ʃ<X>ar	t͡ʃ<X>ar	t͡ʃ<X>ar	t͡ʃ<X>ar	t͡ʃ<Xpst>ar	t͡ʃ<Xpst>ar	t͡ʃ<X>ar		t͡ʃ<X>t͡sar						t͡ʃ<Xpst>ar	t͡ʃ<Xpst>ar	t͡ʃ<X>at͡sir	t͡ʃ<Xpst>ir	t͡ʃ<X>ir	t͡ʃ<X>ir	t͡ʃ<Xpst>ar	t͡ʃ<Xpst>ar	t͡ʃ<X>ir	t͡ʃ<Xpst>ir	t͡ʃ<Xpst>ir	t͡ʃ<X>ar	t͡ʃ<Xpst>at͡sir	t͡ʃ<Xpst>ir	t͡ʃ<X>ar	t͡ʃ<X>et͡sar, t͡ʃ<X>et͡sir	t͡ʃ<Xpst>ir	t͡ʃ<X>ir	t͡ʃ<Xprs>ar, t͡ʃ<Xprs>ir	t͡ʃ<Xpst>ar	t͡ʃ<X>ar, t͡ʃ<X>ir	t͡ʃ<X>at͡sir, t͡ʃ<X>t͡sar	t͡ʃ<X>at͡sir	t͡ʃ<X>et͡sar, t͡ʃ<X>ar	t͡ʃ<Xpst>ar	t͡ʃ<Xpst>ir
negative indicative past 3pl	t͡ʃ<X>et͡sin	t͡ʃ<X>et͡sin	t͡ʃ<X>et͡san	t͡ʃ<X>et͡san	t͡ʃ<X>vet͡san	t͡ʃ<X>vet͡san	t͡ʃ<X>at͡sin	t͡ʃ<X>at͡sin	t͡ʃ<X>ut͡sin	t͡ʃ<X>ut͡sin, t͡ʃ<X>in	t͡ʃ<X>t͡sut͡sin	t͡ʃ<X>t͡sut͡sin	t͡ʃ<X>t͡sut͡sin	t͡ʃ<X>t͡sut͡sin	t͡ʃ<X>in	t͡ʃ<X>in	t͡ʃ<X>an	t͡ʃ<X>an	t͡ʃ<X>an	t͡ʃ<X>an	t͡ʃ<X>t͡san	t͡ʃ<X>t͡san	t͡ʃ<X>van	t͡ʃ<X>net͡sin	t͡ʃ<X>an	t͡ʃ<X>an	t͡ʃ<X>an	t͡ʃ<X>an	t͡ʃ<Xpst>an	t͡ʃ<Xpst>an	t͡ʃ<X>an		t͡ʃ<X>t͡san						t͡ʃ<Xpst>an	t͡ʃ<Xpst>an	t͡ʃ<X>at͡sin	t͡ʃ<Xpst>in	t͡ʃ<X>in	t͡ʃ<X>in	t͡ʃ<Xpst>an	t͡ʃ<Xpst>an	t͡ʃ<X>in	t͡ʃ<Xpst>in	t͡ʃ<Xpst>in	t͡ʃ<X>an	t͡ʃ<Xpst>at͡sin	t͡ʃ<Xpst>in	t͡ʃ<X>an	t͡ʃ<X>et͡san, t͡ʃ<X>et͡sin	t͡ʃ<Xpst>in	t͡ʃ<X>in	t͡ʃ<Xprs>an, t͡ʃ<Xprs>in	t͡ʃ<Xpst>an	t͡ʃ<X>an, t͡ʃ<X>in	t͡ʃ<X>at͡sin, t͡ʃ<X>t͡san	t͡ʃ<X>at͡sin	t͡ʃ<X>et͡san, t͡ʃ<X>an	t͡ʃ<Xpst>an	t͡ʃ<Xpst>in
negative indicative past 3sg	t͡ʃ<X>et͡s	t͡ʃ<X>et͡s	t͡ʃ<X>et͡saw	t͡ʃ<X>et͡saw	t͡ʃ<X>vet͡saw	t͡ʃ<X>vet͡saw	t͡ʃ<X>at͡s	t͡ʃ<X>at͡s	t͡ʃ<X>ut͡s	t͡ʃ<X>ut͡s, t͡ʃ<X>	t͡ʃ<X>t͡sut͡s	t͡ʃ<X>t͡sut͡s	t͡ʃ<X>t͡sut͡s	t͡ʃ<X>t͡sut͡s	t͡ʃ<X>	t͡ʃ<X>	t͡ʃ<X>aw	t͡ʃ<X>aw	t͡ʃ<X>aw	t͡ʃ<X>aw	t͡ʃ<X>t͡saw	t͡ʃ<X>t͡saw	t͡ʃ<X>vaw	t͡ʃ<X>net͡s	t͡ʃ<X>aw	t͡ʃ<X>aw	t͡ʃ<X>aw	t͡ʃ<X>aw	t͡ʃ<Xpst>aw	t͡ʃ<Xpst>aw	t͡ʃ<X>aw		t͡ʃ<X>t͡saw						t͡ʃ<Xpst>aw	t͡ʃ<Xpst>aw	t͡ʃ<X>at͡saw	t͡ʃ<Xpst>aw	t͡ʃ<X>aw	t͡ʃ<X>aw	t͡ʃ<Xpst>aw	t͡ʃ<Xpst>aw	t͡ʃ<X>aw	t͡ʃ<Xpst>aw	t͡ʃ<Xpst>aw	t͡ʃ<X>aw	t͡ʃ<Xps3>at͡s	t͡ʃ<Xpst>aw	t͡ʃ<X>aw	t͡ʃ<X>et͡s, t͡ʃ<X>et͡saw	t͡ʃ<Xpst>aw	t͡ʃ<X>aw	t͡ʃ<Xprs>aw	t͡ʃ<Xpst>aw	t͡ʃ<X>aw	t͡ʃ<X>at͡s, t͡ʃ<X>t͡saw	t͡ʃ<X>at͡s	t͡ʃ<X>et͡saw, t͡ʃ<X>aw	t͡ʃ<Xpst>aw	t͡ʃ<Xpst>aw
negative indicative past imperfect 1pl	periphrasis	periphrasis	periphrasis	periphrasis	periphrasis	periphrasis	periphrasis	periphrasis	periphrasis	periphrasis	periphrasis	periphrasis	periphrasis	periphrasis	periphrasis	periphrasis	periphrasis	periphrasis			periphrasis	periphrasis			periphrasis	periphrasis	periphrasis	periphrasis	periphrasis	periphrasis	periphrasis		periphrasis		t͡ʃ<X>eink	periphrasis	t͡ʃ<X>aink	t͡ʃeink	periphrasis	periphrasis	periphrasis	periphrasis	periphrasis	periphrasis	periphrasis	periphrasis	periphrasis	periphrasis	periphrasis	periphrasis	periphrasis	periphrasis	periphrasis	periphrasis	periphrasis	periphrasis	periphrasis	periphrasis	periphrasis	periphrasis	periphrasis	periphrasis	periphrasis	periphrasis
negative indicative past imperfect 1sg	periphrasis	periphrasis	periphrasis	periphrasis	periphrasis	periphrasis	periphrasis	periphrasis	periphrasis	periphrasis	periphrasis	periphrasis	periphrasis	periphrasis	periphrasis	periphrasis	periphrasis	periphrasis			periphrasis	periphrasis			periphrasis	periphrasis	periphrasis	periphrasis	periphrasis	periphrasis	periphrasis		periphrasis		t͡ʃ<X>ei	periphrasis	t͡ʃ<X>ai	t͡ʃei	periphrasis	periphrasis	periphrasis	periphrasis	periphrasis	periphrasis	periphrasis	periphrasis	periphrasis	periphrasis	periphrasis	periphrasis	periphrasis	periphrasis	periphrasis	periphrasis	periphrasis	periphrasis	periphrasis	periphrasis	periphrasis	periphrasis	periphrasis	periphrasis	periphrasis	periphrasis
negative indicative past imperfect 2pl	periphrasis	periphrasis	periphrasis	periphrasis	periphrasis	periphrasis	periphrasis	periphrasis	periphrasis	periphrasis	periphrasis	periphrasis	periphrasis	periphrasis	periphrasis	periphrasis	periphrasis	periphrasis			periphrasis	periphrasis			periphrasis	periphrasis	periphrasis	periphrasis	periphrasis	periphrasis	periphrasis		periphrasis		t͡ʃ<X>eik	periphrasis	t͡ʃ<X>aik	t͡ʃeik	periphrasis	periphrasis	periphrasis	periphrasis	periphrasis	periphrasis	periphrasis	periphrasis	periphrasis	periphrasis	periphrasis	periphrasis	periphrasis	periphrasis	periphrasis	periphrasis	periphrasis	periphrasis	periphrasis	periphrasis	periphrasis	periphrasis	periphrasis	periphrasis	periphrasis	periphrasis
negative indicative past imperfect 2sg	periphrasis	periphrasis	periphrasis	periphrasis	periphrasis	periphrasis	periphrasis	periphrasis	periphrasis	periphrasis	periphrasis	periphrasis	periphrasis	periphrasis	periphrasis	periphrasis	periphrasis	periphrasis			periphrasis	periphrasis			periphrasis	periphrasis	periphrasis	periphrasis	periphrasis	periphrasis	periphrasis		periphrasis		t͡ʃ<X>eir	periphrasis	t͡ʃ<X>air	t͡ʃeir	periphrasis	periphrasis	periphrasis	periphrasis	periphrasis	periphrasis	periphrasis	periphrasis	periphrasis	periphrasis	periphrasis	periphrasis	periphrasis	periphrasis	periphrasis	periphrasis	periphrasis	periphrasis	periphrasis	periphrasis	periphrasis	periphrasis	periphrasis	periphrasis	periphrasis	periphrasis
negative indicative past imperfect 3pl	periphrasis	periphrasis	periphrasis	periphrasis	periphrasis	periphrasis	periphrasis	periphrasis	periphrasis	periphrasis	periphrasis	periphrasis	periphrasis	periphrasis	periphrasis	periphrasis	periphrasis	periphrasis			periphrasis	periphrasis			periphrasis	periphrasis	periphrasis	periphrasis	periphrasis	periphrasis	periphrasis		periphrasis		t͡ʃ<X>ein	periphrasis	t͡ʃ<X>ain	t͡ʃein	periphrasis	periphrasis	periphrasis	periphrasis	periphrasis	periphrasis	periphrasis	periphrasis	periphrasis	periphrasis	periphrasis	periphrasis	periphrasis	periphrasis	periphrasis	periphrasis	periphrasis	periphrasis	periphrasis	periphrasis	periphrasis	periphrasis	periphrasis	periphrasis	periphrasis	periphrasis
negative indicative past imperfect 3sg	periphrasis	periphrasis	periphrasis	periphrasis	periphrasis	periphrasis	periphrasis	periphrasis	periphrasis	periphrasis	periphrasis	periphrasis	periphrasis	periphrasis	periphrasis	periphrasis	periphrasis	periphrasis			periphrasis	periphrasis			periphrasis	periphrasis	periphrasis	periphrasis	periphrasis	periphrasis	periphrasis		periphrasis		t͡ʃ<X>er	periphrasis	t͡ʃ<X>ar	t͡ʃer	periphrasis	periphrasis	periphrasis	periphrasis	periphrasis	periphrasis	periphrasis	periphrasis	periphrasis	periphrasis	periphrasis	periphrasis	periphrasis	periphrasis	periphrasis	periphrasis	periphrasis	periphrasis	periphrasis	periphrasis	periphrasis	periphrasis	periphrasis	periphrasis	periphrasis	periphrasis
negative indicative present 1pl	periphrasis	periphrasis	periphrasis	periphrasis	periphrasis	periphrasis	periphrasis	periphrasis	periphrasis	periphrasis	periphrasis	periphrasis	periphrasis	periphrasis	periphrasis	periphrasis	periphrasis	periphrasis			periphrasis	periphrasis	periphrasis	periphrasis	periphrasis	periphrasis	periphrasis	periphrasis	periphrasis	periphrasis	periphrasis		periphrasis		t͡ʃ<X>ink	periphrasis	t͡ʃ<X>ank	t͡ʃenk	periphrasis	periphrasis	periphrasis	periphrasis	periphrasis	periphrasis	periphrasis	periphrasis	periphrasis	periphrasis	periphrasis	periphrasis	periphrasis	periphrasis	periphrasis	periphrasis	periphrasis	periphrasis	periphrasis	periphrasis	periphrasis	periphrasis	periphrasis	periphrasis	periphrasis	periphrasis
negative indicative present 1sg	periphrasis	periphrasis	periphrasis	periphrasis	periphrasis	periphrasis	periphrasis	periphrasis	periphrasis	periphrasis	periphrasis	periphrasis	periphrasis	periphrasis	periphrasis	periphrasis	periphrasis	periphrasis			periphrasis	periphrasis	periphrasis	periphrasis	periphrasis	periphrasis	periphrasis	periphrasis	periphrasis	periphrasis	periphrasis		periphrasis		t͡ʃ<X>im	periphrasis	t͡ʃ<X>am	t͡ʃem	periphrasis	periphrasis	periphrasis	periphrasis	periphrasis	periphrasis	periphrasis	periphrasis	periphrasis	periphrasis	periphrasis	periphrasis	periphrasis	periphrasis	periphrasis	periphrasis	periphrasis	periphrasis	periphrasis	periphrasis	periphrasis	periphrasis	periphrasis	periphrasis	periphrasis	periphrasis
negative indicative present 2pl	periphrasis	periphrasis	periphrasis	periphrasis	periphrasis	periphrasis	periphrasis	periphrasis	periphrasis	periphrasis	periphrasis	periphrasis	periphrasis	periphrasis	periphrasis	periphrasis	periphrasis	periphrasis			periphrasis	periphrasis	periphrasis	periphrasis	periphrasis	periphrasis	periphrasis	periphrasis	periphrasis	periphrasis	periphrasis		periphrasis		t͡ʃ<X>ik	periphrasis	t͡ʃ<X>ak	t͡ʃek	periphrasis	periphrasis	periphrasis	periphrasis	periphrasis	periphrasis	periphrasis	periphrasis	periphrasis	periphrasis	periphrasis	periphrasis	periphrasis	periphrasis	periphrasis	periphrasis	periphrasis	periphrasis	periphrasis	periphrasis	periphrasis	periphrasis	periphrasis	periphrasis	periphrasis	periphrasis
negative indicative present 2sg	periphrasis	periphrasis	periphrasis	periphrasis	periphrasis	periphrasis	periphrasis	periphrasis	periphrasis	periphrasis	periphrasis	periphrasis	periphrasis	periphrasis	periphrasis	periphrasis	periphrasis	periphrasis			periphrasis	periphrasis	periphrasis	periphrasis	periphrasis	periphrasis	periphrasis	periphrasis	periphrasis	periphrasis	periphrasis		periphrasis		t͡ʃ<X>is	periphrasis	t͡ʃ<X>as	t͡ʃes	periphrasis	periphrasis	periphrasis	periphrasis	periphrasis	periphrasis	periphrasis	periphrasis	periphrasis	periphrasis	periphrasis	periphrasis	periphrasis	periphrasis	periphrasis	periphrasis	periphrasis	periphrasis	periphrasis	periphrasis	periphrasis	periphrasis	periphrasis	periphrasis	periphrasis	periphrasis
negative indicative present 3pl	periphrasis	periphrasis	periphrasis	periphrasis	periphrasis	periphrasis	periphrasis	periphrasis	periphrasis	periphrasis	periphrasis	periphrasis	periphrasis	periphrasis	periphrasis	periphrasis	periphrasis	periphrasis			periphrasis	periphrasis	periphrasis	periphrasis	periphrasis	periphrasis	periphrasis	periphrasis	periphrasis	periphrasis	periphrasis		periphrasis		t͡ʃ<X>in	periphrasis	t͡ʃ<X>an	t͡ʃen	periphrasis	periphrasis	periphrasis	periphrasis	periphrasis	periphrasis	periphrasis	periphrasis	periphrasis	periphrasis	periphrasis	periphrasis	periphrasis	periphrasis	periphrasis	periphrasis	periphrasis	periphrasis	periphrasis	periphrasis	periphrasis	periphrasis	periphrasis	periphrasis	periphrasis	periphrasis
negative indicative present 3sg	periphrasis	periphrasis	periphrasis	periphrasis	periphrasis	periphrasis	periphrasis	periphrasis	periphrasis	periphrasis	periphrasis	periphrasis	periphrasis	periphrasis	periphrasis	periphrasis	periphrasis	periphrasis			periphrasis	periphrasis	periphrasis	periphrasis	periphrasis	periphrasis	periphrasis	periphrasis	periphrasis	periphrasis	periphrasis		periphrasis		t͡ʃ<X>i	periphrasis	t͡ʃ<X>a	t͡ʃe	periphrasis	periphrasis	periphrasis	periphrasis	periphrasis	periphrasis	periphrasis	periphrasis	periphrasis	periphrasis	periphrasis	periphrasis	periphrasis	periphrasis	periphrasis	periphrasis	periphrasis	periphrasis	periphrasis	periphrasis	periphrasis	periphrasis	periphrasis	periphrasis	periphrasis	periphrasis
negative infinitival	t͡ʃ<X>el	t͡ʃ<X>el	t͡ʃ<X>il	t͡ʃ<X>il	t͡ʃ<X>vil	t͡ʃ<X>vil	t͡ʃ<X>al	t͡ʃ<X>al	t͡ʃ<X>ul	t͡ʃ<X>ul	t͡ʃ<X>t͡snel	t͡ʃ<X>t͡snel	t͡ʃ<X>t͡sənel	t͡ʃ<X>t͡snel	t͡ʃ<X>anel	t͡ʃ<X>anel	t͡ʃ<X>nil	t͡ʃ<X>nil	t͡ʃ<X>t͡ʃil	t͡ʃ<X>t͡ʃil	t͡ʃ<X>nal	t͡ʃ<X>nal	t͡ʃ<X>nul	t͡ʃ<X>nul	t͡ʃ<X>nal	t͡ʃ<X>nel	t͡ʃ<X>nal	t͡ʃ<X>nel	t͡ʃ<Xprs>al	t͡ʃ<Xprs>el	t͡ʃ<X>t͡ʃil	t͡ʃ<X>nal		t͡ʃ<X>il					t͡ʃ<Xprs>al	t͡ʃ<Xprs>al	t͡ʃ<X>al	t͡ʃ<Xprs>al	t͡ʃ<X>el	t͡ʃ<X>el	t͡ʃ<Xprs>al	t͡ʃ<Xprs>al	t͡ʃ<X>nel	t͡ʃ<Xprs>al	t͡ʃ<Xprs>el	t͡ʃ<X>il	t͡ʃ<Xprs>al	t͡ʃ<Xprs>el	t͡ʃ<X>il	t͡ʃ<X>il	t͡ʃ<Xprs>el	t͡ʃ<X>el	t͡ʃ<Xprs>nel	t͡ʃ<Xprs>al	t͡ʃ<X>nel	t͡ʃ<X>al	t͡ʃ<X>al	t͡ʃ<X>il	t͡ʃ<Xprs>el	t͡ʃ<Xprs>il
negative perfect participle	t͡ʃ<X>ad͡z	t͡ʃ<X>ad͡z	t͡ʃ<X>ad͡z	t͡ʃ<X>ad͡z	t͡ʃ<X>vad͡z	t͡ʃ<X>vad͡z	t͡ʃ<X>at͡sad͡z	t͡ʃ<X>at͡sad͡z	t͡ʃ<X>ad͡z, t͡ʃ<X>ut͡sad͡z	t͡ʃ<X>ad͡z, t͡ʃ<X>ut͡sad͡z	t͡ʃ<X>t͡sut͡sad͡z	t͡ʃ<X>t͡sut͡sad͡z	t͡ʃ<X>t͡sut͡sad͡z	t͡ʃ<X>t͡sut͡sad͡z	t͡ʃ<X>ad͡z	t͡ʃ<X>ad͡z	t͡ʃ<X>ad͡z	t͡ʃ<X>ad͡z	t͡ʃ<X>ad͡z	t͡ʃ<X>ad͡z	t͡ʃ<X>t͡sad͡z	t͡ʃ<X>t͡sad͡z	t͡ʃ<X>vad͡z	t͡ʃ<X>ad͡z	t͡ʃ<X>ad͡z	t͡ʃ<X>ad͡z	t͡ʃ<X>ad͡z	t͡ʃ<X>ad͡z	t͡ʃ<Xpst>ad͡z	t͡ʃ<Xpst>ad͡z	t͡ʃ<X>ad͡z		t͡ʃ<X>t͡sad͡z						t͡ʃ<Xpst>ad͡z	t͡ʃ<Xpst>ad͡z	t͡ʃ<X>at͡sad͡z	t͡ʃ<Xpst>ad͡z	t͡ʃ<X>ad͡z	t͡ʃ<X>ad͡z	t͡ʃ<Xpst>ad͡z	t͡ʃ<Xpst>ad͡z	t͡ʃ<X>ad͡z	t͡ʃ<Xpst>ad͡z	t͡ʃ<Xpst>ad͡z	t͡ʃ<X>ad͡z	t͡ʃ<Xpst>at͡sad͡z	t͡ʃ<Xpst>ad͡z	t͡ʃ<X>ad͡z	t͡ʃ<X>ad͡z	t͡ʃ<Xpst>ad͡z	t͡ʃ<X>ad͡z	t͡ʃ<Xprs>ad͡z	t͡ʃ<Xpst>ad͡z	t͡ʃ<X>ad͡z	t͡ʃ<X>t͡sad͡z	t͡ʃ<X>at͡sad͡z	t͡ʃ<X>ad͡z	t͡ʃ<Xpst>ad͡z	t͡ʃ<Xpst>ad͡z
negative prospective participle	t͡ʃ<X>elik	t͡ʃ<X>elik	t͡ʃ<X>elik	t͡ʃ<X>elik	t͡ʃ<X>velik	t͡ʃ<X>velik	t͡ʃ<X>alik	t͡ʃ<X>alik	t͡ʃ<X>elik	t͡ʃ<X>elik	t͡ʃ<X>t͡snelik	t͡ʃ<X>t͡snelik	t͡ʃ<X>t͡sənelik	t͡ʃ<X>t͡snelik	t͡ʃ<X>anelik	t͡ʃ<X>anelik	t͡ʃ<X>nelik	t͡ʃ<X>nelik	t͡ʃ<X>t͡ʃelik	t͡ʃ<X>t͡ʃelik	t͡ʃ<X>nalik	t͡ʃ<X>nalik	t͡ʃ<X>nelik	t͡ʃ<X>nelik	t͡ʃ<X>nalik	t͡ʃ<X>nelik	t͡ʃ<X>nalik	t͡ʃ<X>nelik	t͡ʃ<Xprs>alik	t͡ʃ<Xprs>elik	t͡ʃ<X>t͡ʃelik	t͡ʃ<X>nalik		t͡ʃ<X>elik					t͡ʃ<Xprs>alik	t͡ʃ<Xprs>alik	t͡ʃ<X>alik	t͡ʃ<Xprs>alik	t͡ʃ<X>elik	t͡ʃ<X>elik	t͡ʃ<Xprs>alik	t͡ʃ<Xprs>alik	t͡ʃ<X>nelik	t͡ʃ<Xprs>alik	t͡ʃ<Xprs>elik	t͡ʃ<X>elik	t͡ʃ<Xprs>alik	t͡ʃ<Xprs>elik	t͡ʃ<X>elik	t͡ʃ<X>elik	t͡ʃ<Xprs>elik	t͡ʃ<X>elik	t͡ʃ<Xprs>nelik	t͡ʃ<Xprs>alik	t͡ʃ<X>nelik	t͡ʃ<X>alik	t͡ʃ<X>alik	t͡ʃ<X>elik	t͡ʃ<Xprs>elik	t͡ʃ<Xprs>elik
negative subject participle	t͡ʃ<X>oɣ	t͡ʃ<X>oɣ	t͡ʃ<X>oɣ	t͡ʃ<X>oɣ	t͡ʃ<X>voɣ	t͡ʃ<X>voɣ	t͡ʃ<X>at͡soɣ	t͡ʃ<X>at͡soɣ	t͡ʃ<X>oɣ, t͡ʃ<X>ut͡soɣ	t͡ʃ<X>oɣ, t͡ʃ<X>ut͡soɣ	t͡ʃ<X>t͡snoɣ	t͡ʃ<X>t͡snoɣ	t͡ʃ<X>t͡snoɣ	t͡ʃ<X>t͡snoɣ	t͡ʃ<X>anoɣ	t͡ʃ<X>anoɣ	t͡ʃ<X>noɣ	t͡ʃ<X>noɣ			t͡ʃ<X>t͡soɣ	t͡ʃ<X>t͡soɣ	t͡ʃ<X>voɣ	t͡ʃ<X>noɣ, t͡ʃ<X>oɣ	t͡ʃ<X>noɣ	t͡ʃ<X>noɣ	t͡ʃ<X>noɣ	t͡ʃ<X>noɣ	t͡ʃ<Xprs>oɣ	t͡ʃ<Xprs>oɣ	t͡ʃ<X>t͡ʃoɣ		t͡ʃ<X>t͡soɣ						t͡ʃ<Xpst>oɣ	t͡ʃ<Xpst>oɣ	t͡ʃ<X>at͡soɣ	t͡ʃ<Xpst>oɣ	t͡ʃ<X>oɣ	t͡ʃ<X>oɣ	t͡ʃ<Xpst>oɣ	t͡ʃ<Xpst>oɣ	t͡ʃ<X>noɣ	t͡ʃ<Xpst>oɣ	t͡ʃ<Xprs>oɣ	t͡ʃ<X>oɣ	t͡ʃ<Xpst>at͡soɣ	t͡ʃ<Xprs>oɣ	t͡ʃ<X>oɣ	t͡ʃ<X>oɣ	t͡ʃ<Xprs>oɣ	t͡ʃ<X>oɣ	t͡ʃ<Xprs>noɣ	t͡ʃ<Xpst>oɣ	t͡ʃ<X>noɣ	t͡ʃ<X>t͡soɣ	t͡ʃ<X>at͡soɣ	t͡ʃ<X>oɣ	t͡ʃ<Xprs>oɣ	t͡ʃ<Xprs>oɣ
negative subjunctive past imperfect 1pl	t͡ʃ<X>eink	t͡ʃ<X>eink	t͡ʃ<X>eink	t͡ʃ<X>eink	t͡ʃ<X>veink	t͡ʃ<X>veink	t͡ʃ<X>aink	t͡ʃ<X>aink	t͡ʃ<X>eink, t͡ʃ<X>vink	t͡ʃ<X>eink, t͡ʃ<X>vink	t͡ʃ<X>t͡sneink	t͡ʃ<X>t͡sneink	t͡ʃ<X>t͡səneink	t͡ʃ<X>t͡sneink	t͡ʃ<X>aneink	t͡ʃ<X>aneink	t͡ʃ<X>neink	t͡ʃ<X>neink			t͡ʃ<X>naink	t͡ʃ<X>naink	t͡ʃ<X>neink, t͡ʃ<X>nvink	t͡ʃ<X>neink	t͡ʃ<X>naink	t͡ʃ<X>neink	t͡ʃ<X>naink	t͡ʃ<X>neink	t͡ʃ<Xprs>aink	t͡ʃ<Xprs>eink	t͡ʃ<X>t͡ʃeink	t͡ʃ<X>naink	t͡ʃ<X>naink		t͡ʃ<X>eink	t͡ʃ<X>eink	t͡ʃ<X>aink		t͡ʃ<Xprs>aink	t͡ʃ<Xprs>aink	t͡ʃ<X>aink	t͡ʃ<Xprs>aink	t͡ʃ<X>eink	t͡ʃ<X>eink	t͡ʃ<Xprs>aink	t͡ʃ<Xprs>aink	t͡ʃ<X>neink	t͡ʃ<Xprs>aink	t͡ʃ<Xprs>eink	t͡ʃ<X>eink	t͡ʃ<Xprs>aink	t͡ʃ<Xprs>eink	t͡ʃ<X>eink	t͡ʃ<X>eink	t͡ʃ<Xprs>eink	t͡ʃ<X>eink	t͡ʃ<Xprs>neink	t͡ʃ<Xprs>aink	t͡ʃ<X>neink	t͡ʃ<X>aink	t͡ʃ<X>aink	t͡ʃ<X>eink	t͡ʃ<Xprs>eink	t͡ʃ<Xprs>eink
negative subjunctive past imperfect 1sg	t͡ʃ<X>ei	t͡ʃ<X>ei	t͡ʃ<X>ei	t͡ʃ<X>ei	t͡ʃ<X>vei	t͡ʃ<X>vei	t͡ʃ<X>ai	t͡ʃ<X>ai	t͡ʃ<X>ei, t͡ʃ<X>vi	t͡ʃ<X>ei, t͡ʃ<X>vi	t͡ʃ<X>t͡snei	t͡ʃ<X>t͡snei	t͡ʃ<X>t͡sənei	t͡ʃ<X>t͡snei	t͡ʃ<X>anei	t͡ʃ<X>anei	t͡ʃ<X>nei	t͡ʃ<X>nei			t͡ʃ<X>nai	t͡ʃ<X>nai	t͡ʃ<X>nei, t͡ʃ<X>nvi	t͡ʃ<X>nei	t͡ʃ<X>nai	t͡ʃ<X>nei	t͡ʃ<X>nai	t͡ʃ<X>nei	t͡ʃ<Xprs>ai	t͡ʃ<Xprs>ei	t͡ʃ<X>t͡ʃei	t͡ʃ<X>nai	t͡ʃ<X>nai		t͡ʃ<X>ei	t͡ʃ<X>ei	t͡ʃ<X>ai		t͡ʃ<Xprs>ai	t͡ʃ<Xprs>ai	t͡ʃ<X>ai	t͡ʃ<Xprs>ai	t͡ʃ<X>ei	t͡ʃ<X>ei	t͡ʃ<Xprs>ai	t͡ʃ<Xprs>ai	t͡ʃ<X>nei	t͡ʃ<Xprs>ai	t͡ʃ<Xprs>ei	t͡ʃ<X>ei	t͡ʃ<Xprs>ai	t͡ʃ<Xprs>ei	t͡ʃ<X>ei	t͡ʃ<X>ei	t͡ʃ<Xprs>ei	t͡ʃ<X>ei	t͡ʃ<Xprs>nei	t͡ʃ<Xprs>ai	t͡ʃ<X>nei	t͡ʃ<X>ai	t͡ʃ<X>ai	t͡ʃ<X>ei	t͡ʃ<Xprs>ei	t͡ʃ<Xprs>ei
negative subjunctive past imperfect 2pl	t͡ʃ<X>eik	t͡ʃ<X>eik	t͡ʃ<X>eik	t͡ʃ<X>eik	t͡ʃ<X>veik	t͡ʃ<X>veik	t͡ʃ<X>aik	t͡ʃ<X>aik	t͡ʃ<X>eik, t͡ʃ<X>vik	t͡ʃ<X>eik, t͡ʃ<X>vik	t͡ʃ<X>t͡sneik	t͡ʃ<X>t͡sneik	t͡ʃ<X>t͡səneik	t͡ʃ<X>t͡sneik	t͡ʃ<X>aneik	t͡ʃ<X>aneik	t͡ʃ<X>neik	t͡ʃ<X>neik			t͡ʃ<X>naik	t͡ʃ<X>naik	t͡ʃ<X>neik, t͡ʃ<X>nvik	t͡ʃ<X>neik	t͡ʃ<X>naik	t͡ʃ<X>neik	t͡ʃ<X>naik	t͡ʃ<X>neik	t͡ʃ<Xprs>aik	t͡ʃ<Xprs>eik	t͡ʃ<X>t͡ʃeik	t͡ʃ<X>naik	t͡ʃ<X>naik		t͡ʃ<X>eik	t͡ʃ<X>eik	t͡ʃ<X>aik		t͡ʃ<Xprs>aik	t͡ʃ<Xprs>aik	t͡ʃ<X>aik	t͡ʃ<Xprs>aik	t͡ʃ<X>eik	t͡ʃ<X>eik	t͡ʃ<Xprs>aik	t͡ʃ<Xprs>aik	t͡ʃ<X>neik	t͡ʃ<Xprs>aik	t͡ʃ<Xprs>eik	t͡ʃ<X>eik	t͡ʃ<Xprs>aik	t͡ʃ<Xprs>eik	t͡ʃ<X>eik	t͡ʃ<X>eik	t͡ʃ<Xprs>eik	t͡ʃ<X>eik	t͡ʃ<Xprs>neik	t͡ʃ<Xprs>aik	t͡ʃ<X>neik	t͡ʃ<X>aik	t͡ʃ<X>aik	t͡ʃ<X>eik	t͡ʃ<Xprs>eik	t͡ʃ<Xprs>eik
negative subjunctive past imperfect 2sg	t͡ʃ<X>eir	t͡ʃ<X>eir	t͡ʃ<X>eir	t͡ʃ<X>eir	t͡ʃ<X>veir	t͡ʃ<X>veir	t͡ʃ<X>air	t͡ʃ<X>air	t͡ʃ<X>eir, t͡ʃ<X>vir	t͡ʃ<X>eir, t͡ʃ<X>vir	t͡ʃ<X>t͡sneir	t͡ʃ<X>t͡sneir	t͡ʃ<X>t͡səneir	t͡ʃ<X>t͡sneir	t͡ʃ<X>aneir	t͡ʃ<X>aneir	t͡ʃ<X>neir	t͡ʃ<X>neir			t͡ʃ<X>nair	t͡ʃ<X>nair	t͡ʃ<X>neir, t͡ʃ<X>nvir	t͡ʃ<X>neir	t͡ʃ<X>nair	t͡ʃ<X>neir	t͡ʃ<X>nair	t͡ʃ<X>neir	t͡ʃ<Xprs>air	t͡ʃ<Xprs>eir	t͡ʃ<X>t͡ʃeir	t͡ʃ<X>nair	t͡ʃ<X>nair		t͡ʃ<X>eir	t͡ʃ<X>eir	t͡ʃ<X>air		t͡ʃ<Xprs>air	t͡ʃ<Xprs>air	t͡ʃ<X>air	t͡ʃ<Xprs>air	t͡ʃ<X>eir	t͡ʃ<X>eir	t͡ʃ<Xprs>air	t͡ʃ<Xprs>air	t͡ʃ<X>neir	t͡ʃ<Xprs>air	t͡ʃ<Xprs>eir	t͡ʃ<X>eir	t͡ʃ<Xprs>air	t͡ʃ<Xprs>eir	t͡ʃ<X>eir	t͡ʃ<X>eir	t͡ʃ<Xprs>eir	t͡ʃ<X>eir	t͡ʃ<Xprs>neir	t͡ʃ<Xprs>air	t͡ʃ<X>neir	t͡ʃ<X>air	t͡ʃ<X>air	t͡ʃ<X>eir	t͡ʃ<Xprs>eir	t͡ʃ<Xprs>eir
negative subjunctive past imperfect 3pl	t͡ʃ<X>ein	t͡ʃ<X>ein	t͡ʃ<X>ein	t͡ʃ<X>ein	t͡ʃ<X>vein	t͡ʃ<X>vein	t͡ʃ<X>ain	t͡ʃ<X>ain	t͡ʃ<X>ein, t͡ʃ<X>vin	t͡ʃ<X>ein, t͡ʃ<X>vin	t͡ʃ<X>t͡snein	t͡ʃ<X>t͡snein	t͡ʃ<X>t͡sənein	t͡ʃ<X>t͡snein	t͡ʃ<X>anein	t͡ʃ<X>anein	t͡ʃ<X>nein	t͡ʃ<X>nein			t͡ʃ<X>nain	t͡ʃ<X>nain	t͡ʃ<X>nein, t͡ʃ<X>nvin	t͡ʃ<X>nein	t͡ʃ<X>nain	t͡ʃ<X>nein	t͡ʃ<X>nain	t͡ʃ<X>nein	t͡ʃ<Xprs>ain	t͡ʃ<Xprs>ein	t͡ʃ<X>t͡ʃein	t͡ʃ<X>nain	t͡ʃ<X>nain		t͡ʃ<X>ein	t͡ʃ<X>ein	t͡ʃ<X>ain		t͡ʃ<Xprs>ain	t͡ʃ<Xprs>ain	t͡ʃ<X>ain	t͡ʃ<Xprs>ain	t͡ʃ<X>ein	t͡ʃ<X>ein	t͡ʃ<Xprs>ain	t͡ʃ<Xprs>ain	t͡ʃ<X>nein	t͡ʃ<Xprs>ain	t͡ʃ<Xprs>ein	t͡ʃ<X>ein	t͡ʃ<Xprs>ain	t͡ʃ<Xprs>ein	t͡ʃ<X>ein	t͡ʃ<X>ein	t͡ʃ<Xprs>ein	t͡ʃ<X>ein	t͡ʃ<Xprs>nein	t͡ʃ<Xprs>ain	t͡ʃ<X>nein	t͡ʃ<X>ain	t͡ʃ<X>ain	t͡ʃ<X>ein	t͡ʃ<Xprs>ein	t͡ʃ<Xprs>ein
negative subjunctive past imperfect 3sg	t͡ʃ<X>er	t͡ʃ<X>er	t͡ʃ<X>er	t͡ʃ<X>er	t͡ʃ<X>ver	t͡ʃ<X>ver	t͡ʃ<X>ar	t͡ʃ<X>ar	t͡ʃ<X>er, t͡ʃ<X>ur	t͡ʃ<X>er, t͡ʃ<X>ur	t͡ʃ<X>t͡sner	t͡ʃ<X>t͡sner	t͡ʃ<X>t͡səner	t͡ʃ<X>t͡sner	t͡ʃ<X>aner	t͡ʃ<X>aner	t͡ʃ<X>ner	t͡ʃ<X>ner			t͡ʃ<X>nar	t͡ʃ<X>nar	t͡ʃ<X>ner, t͡ʃ<X>nur	t͡ʃ<X>ner	t͡ʃ<X>nar	t͡ʃ<X>ner	t͡ʃ<X>nar	t͡ʃ<X>ner	t͡ʃ<Xprs>ar	t͡ʃ<Xprs>er	t͡ʃ<X>t͡ʃer	t͡ʃ<X>nar	t͡ʃ<X>nar		t͡ʃ<X>er	t͡ʃ<X>er	t͡ʃ<X>ar		t͡ʃ<Xprs>ar	t͡ʃ<Xprs>ar	t͡ʃ<X>ar	t͡ʃ<Xprs>ar	t͡ʃ<X>er	t͡ʃ<X>er	t͡ʃ<Xprs>ar	t͡ʃ<Xprs>ar	t͡ʃ<X>ner	t͡ʃ<Xprs>ar	t͡ʃ<Xprs>er	t͡ʃ<X>er	t͡ʃ<Xprs>ar	t͡ʃ<Xprs>er	t͡ʃ<X>er	t͡ʃ<X>er	t͡ʃ<Xprs>er	t͡ʃ<X>er	t͡ʃ<Xprs>ner	t͡ʃ<Xprs>ar	t͡ʃ<X>ner	t͡ʃ<X>ar	t͡ʃ<X>ar	t͡ʃ<X>er	t͡ʃ<Xprs>er	t͡ʃ<Xprs>er
negative subjunctive present 1pl	t͡ʃ<X>enk	t͡ʃ<X>enk	t͡ʃ<X>ink	t͡ʃ<X>ink	t͡ʃ<X>vink	t͡ʃ<X>vink	t͡ʃ<X>ank	t͡ʃ<X>ank	t͡ʃ<X>enk, t͡ʃ<X>unk	t͡ʃ<X>enk, t͡ʃ<X>unk	t͡ʃ<X>t͡snenk	t͡ʃ<X>t͡snenk	t͡ʃ<X>t͡sənenk	t͡ʃ<X>t͡snenk	t͡ʃ<X>anenk	t͡ʃ<X>anenk	t͡ʃ<X>nink	t͡ʃ<X>nink			t͡ʃ<X>nank	t͡ʃ<X>nank	t͡ʃ<X>nunk	t͡ʃ<X>nunk	t͡ʃ<X>nank	t͡ʃ<X>nenk	t͡ʃ<X>nank	t͡ʃ<X>nenk	t͡ʃ<Xprs>ank	t͡ʃ<Xprs>enk	t͡ʃ<X>t͡ʃink	t͡ʃ<X>nank	t͡ʃ<X>nank		t͡ʃ<X>ink	t͡ʃ<X>enk	t͡ʃ<X>ank		t͡ʃ<Xprs>ank	t͡ʃ<Xprs>ank	t͡ʃ<X>ank	t͡ʃ<Xprs>ank	t͡ʃ<X>enk	t͡ʃ<X>enk	t͡ʃ<Xprs>ank	t͡ʃ<Xprs>ank	t͡ʃ<X>nenk	t͡ʃ<Xprs>ank	t͡ʃ<Xprs>enk	t͡ʃ<X>ink	t͡ʃ<Xprs>ank	t͡ʃ<Xprs>enk	t͡ʃ<X>ink	t͡ʃ<X>ink	t͡ʃ<Xprs>enk	t͡ʃ<X>enk	t͡ʃ<Xprs>nenk	t͡ʃ<Xprs>ank	t͡ʃ<X>nenk	t͡ʃ<X>ank	t͡ʃ<X>ank	t͡ʃ<X>ink	t͡ʃ<Xprs>enk	t͡ʃ<Xprs>ink
negative subjunctive present 1sg	t͡ʃ<X>em	t͡ʃ<X>em	t͡ʃ<X>im	t͡ʃ<X>im	t͡ʃ<X>vim	t͡ʃ<X>vim	t͡ʃ<X>am	t͡ʃ<X>am	t͡ʃ<X>em, t͡ʃ<X>um	t͡ʃ<X>em, t͡ʃ<X>um	t͡ʃ<X>t͡snem	t͡ʃ<X>t͡snem	t͡ʃ<X>t͡sənem	t͡ʃ<X>t͡snem	t͡ʃ<X>anem	t͡ʃ<X>anem	t͡ʃ<X>nim	t͡ʃ<X>nim			t͡ʃ<X>nam	t͡ʃ<X>nam	t͡ʃ<X>num	t͡ʃ<X>num	t͡ʃ<X>nam	t͡ʃ<X>nem	t͡ʃ<X>nam	t͡ʃ<X>nem	t͡ʃ<Xprs>am	t͡ʃ<Xprs>em	t͡ʃ<X>t͡ʃim	t͡ʃ<X>nam	t͡ʃ<X>nam		t͡ʃ<X>im	t͡ʃ<X>em	t͡ʃ<X>am		t͡ʃ<Xprs>am	t͡ʃ<Xprs>am	t͡ʃ<X>am	t͡ʃ<Xprs>am	t͡ʃ<X>em	t͡ʃ<X>em	t͡ʃ<Xprs>am	t͡ʃ<Xprs>am	t͡ʃ<X>nem	t͡ʃ<Xprs>am	t͡ʃ<Xprs>em	t͡ʃ<X>im	t͡ʃ<Xprs>am	t͡ʃ<Xprs>em	t͡ʃ<X>im	t͡ʃ<X>im	t͡ʃ<Xprs>em	t͡ʃ<X>em	t͡ʃ<Xprs>nem	t͡ʃ<Xprs>am	t͡ʃ<X>nem	t͡ʃ<X>am	t͡ʃ<X>am	t͡ʃ<X>im	t͡ʃ<Xprs>em	t͡ʃ<Xprs>im
negative subjunctive present 2pl	t͡ʃ<X>ek	t͡ʃ<X>ek	t͡ʃ<X>ik	t͡ʃ<X>ik	t͡ʃ<X>vik	t͡ʃ<X>vik	t͡ʃ<X>ak	t͡ʃ<X>ak	t͡ʃ<X>ek, t͡ʃ<X>uk	t͡ʃ<X>ek, t͡ʃ<X>uk	t͡ʃ<X>t͡snek	t͡ʃ<X>t͡snek	t͡ʃ<X>t͡sənek	t͡ʃ<X>t͡snek	t͡ʃ<X>anek	t͡ʃ<X>anek	t͡ʃ<X>nik	t͡ʃ<X>nik			t͡ʃ<X>nak	t͡ʃ<X>nak	t͡ʃ<X>nuk	t͡ʃ<X>nuk	t͡ʃ<X>nak	t͡ʃ<X>nek	t͡ʃ<X>nak	t͡ʃ<X>nek	t͡ʃ<Xprs>ak	t͡ʃ<Xprs>ek	t͡ʃ<X>t͡ʃik	t͡ʃ<X>nak	t͡ʃ<X>nak		t͡ʃ<X>ik	t͡ʃ<X>ek	t͡ʃ<X>ak		t͡ʃ<Xprs>ak	t͡ʃ<Xprs>ak	t͡ʃ<X>ak	t͡ʃ<Xprs>ak	t͡ʃ<X>ek	t͡ʃ<X>ek	t͡ʃ<Xprs>ak	t͡ʃ<Xprs>ak	t͡ʃ<X>nek	t͡ʃ<Xprs>ak	t͡ʃ<Xprs>ek	t͡ʃ<X>ik	t͡ʃ<Xprs>ak	t͡ʃ<Xprs>ek	t͡ʃ<X>ik	t͡ʃ<X>ik	t͡ʃ<Xprs>ek	t͡ʃ<X>ek	t͡ʃ<Xprs>nek	t͡ʃ<Xprs>ak	t͡ʃ<X>nek	t͡ʃ<X>ak	t͡ʃ<X>ak	t͡ʃ<X>ik	t͡ʃ<Xprs>ek	t͡ʃ<Xprs>ik
negative subjunctive present 2sg	t͡ʃ<X>es	t͡ʃ<X>es	t͡ʃ<X>is	t͡ʃ<X>is	t͡ʃ<X>vis	t͡ʃ<X>vis	t͡ʃ<X>as	t͡ʃ<X>as	t͡ʃ<X>es, t͡ʃ<X>us	t͡ʃ<X>es, t͡ʃ<X>us	t͡ʃ<X>t͡snes	t͡ʃ<X>t͡snes	t͡ʃ<X>t͡sənes	t͡ʃ<X>t͡snes	t͡ʃ<X>anes	t͡ʃ<X>anes	t͡ʃ<X>nis	t͡ʃ<X>nis			t͡ʃ<X>nas	t͡ʃ<X>nas	t͡ʃ<X>nus	t͡ʃ<X>nus	t͡ʃ<X>nas	t͡ʃ<X>nes	t͡ʃ<X>nas	t͡ʃ<X>nes	t͡ʃ<Xprs>as	t͡ʃ<Xprs>es	t͡ʃ<X>t͡ʃis	t͡ʃ<X>nas	t͡ʃ<X>nas		t͡ʃ<X>is	t͡ʃ<X>es	t͡ʃ<X>as		t͡ʃ<Xprs>as	t͡ʃ<Xprs>as	t͡ʃ<X>as	t͡ʃ<Xprs>as	t͡ʃ<X>es	t͡ʃ<X>es	t͡ʃ<Xprs>as	t͡ʃ<Xprs>as	t͡ʃ<X>nes	t͡ʃ<Xprs>as	t͡ʃ<Xprs>es	t͡ʃ<X>is	t͡ʃ<Xprs>as	t͡ʃ<Xprs>es	t͡ʃ<X>is	t͡ʃ<X>is	t͡ʃ<Xprs>es	t͡ʃ<X>es	t͡ʃ<Xprs>nes	t͡ʃ<Xprs>as	t͡ʃ<X>nes	t͡ʃ<X>as	t͡ʃ<X>as	t͡ʃ<X>is	t͡ʃ<Xprs>es	t͡ʃ<Xprs>is
negative subjunctive present 3pl	t͡ʃ<X>en	t͡ʃ<X>en	t͡ʃ<X>in	t͡ʃ<X>in	t͡ʃ<X>vin	t͡ʃ<X>vin	t͡ʃ<X>an	t͡ʃ<X>an	t͡ʃ<X>en, t͡ʃ<X>un	t͡ʃ<X>en, t͡ʃ<X>un	t͡ʃ<X>t͡snen	t͡ʃ<X>t͡snen	t͡ʃ<X>t͡sənen	t͡ʃ<X>t͡snen	t͡ʃ<X>anen	t͡ʃ<X>anen	t͡ʃ<X>nin	t͡ʃ<X>nin			t͡ʃ<X>nan	t͡ʃ<X>nan	t͡ʃ<X>nun	t͡ʃ<X>nun	t͡ʃ<X>nan	t͡ʃ<X>nen	t͡ʃ<X>nan	t͡ʃ<X>nen	t͡ʃ<Xprs>an	t͡ʃ<Xprs>en	t͡ʃ<X>t͡ʃin	t͡ʃ<X>nan	t͡ʃ<X>nan		t͡ʃ<X>in	t͡ʃ<X>en	t͡ʃ<X>an		t͡ʃ<Xprs>an	t͡ʃ<Xprs>an	t͡ʃ<X>an	t͡ʃ<Xprs>an	t͡ʃ<X>en	t͡ʃ<X>en	t͡ʃ<Xprs>an	t͡ʃ<Xprs>an	t͡ʃ<X>nen	t͡ʃ<Xprs>an	t͡ʃ<Xprs>en	t͡ʃ<X>in	t͡ʃ<Xprs>an	t͡ʃ<Xprs>en	t͡ʃ<X>in	t͡ʃ<X>in	t͡ʃ<Xprs>en	t͡ʃ<X>en	t͡ʃ<Xprs>nen	t͡ʃ<Xprs>an	t͡ʃ<X>nen	t͡ʃ<X>an	t͡ʃ<X>an	t͡ʃ<X>in	t͡ʃ<Xprs>en	t͡ʃ<Xprs>in
negative subjunctive present 3sg	t͡ʃ<X>e	t͡ʃ<X>e	t͡ʃ<X>i	t͡ʃ<X>i	t͡ʃ<X>vi	t͡ʃ<X>vi	t͡ʃ<X>a	t͡ʃ<X>a	t͡ʃ<X>e, t͡ʃ<X>u	t͡ʃ<X>e, t͡ʃ<X>u	t͡ʃ<X>t͡sne	t͡ʃ<X>t͡sne	t͡ʃ<X>t͡səne	t͡ʃ<X>t͡sne	t͡ʃ<X>ane	t͡ʃ<X>ane	t͡ʃ<X>ni	t͡ʃ<X>ni			t͡ʃ<X>na	t͡ʃ<X>na	t͡ʃ<X>nu	t͡ʃ<X>nu	t͡ʃ<X>na	t͡ʃ<X>ne	t͡ʃ<X>na	t͡ʃ<X>ne	t͡ʃ<Xprs>a	t͡ʃ<Xprs>e	t͡ʃ<X>t͡ʃi	t͡ʃ<X>na	t͡ʃ<X>na		t͡ʃ<X>i	t͡ʃ<X>e	t͡ʃ<X>a		t͡ʃ<Xprs>a	t͡ʃ<Xprs>a	t͡ʃ<X>a	t͡ʃ<Xprs>a	t͡ʃ<X>e	t͡ʃ<X>e	t͡ʃ<Xprs>a	t͡ʃ<Xprs>a	t͡ʃ<X>ne	t͡ʃ<Xprs>a	t͡ʃ<Xprs>e	t͡ʃ<X>i	t͡ʃ<Xprs>a	t͡ʃ<Xprs>e	t͡ʃ<X>i	t͡ʃ<X>i	t͡ʃ<Xprs>e	t͡ʃ<X>e	t͡ʃ<Xprs>ne	t͡ʃ<Xprs>a	t͡ʃ<X>ne	t͡ʃ<X>a	t͡ʃ<X>a	t͡ʃ<X>i	t͡ʃ<Xprs>e	t͡ʃ<Xprs>i
past imperfect negative participle	<X>er	<X>er	<X>er	<X>er	<X>ver	<X>ver	<X>ar	<X>ar	<X>er	<X>er, <X>ur	<X>t͡sner	<X>t͡sner	<X>t͡sner	<X>t͡sner	<X>er	<X>er	<X>ner	<X>ner			<X>nar	<X>nar			<X>nar	<X>ner	<X>nar	<X>ner	<Xprs>ar	<Xprs>er	<X>t͡ʃer	<X>nar	<X>nar	<X>er		<X>er			<Xprs>ar	<Xprs>ar	<X>ar	<Xprs>ar	<X>er	<X>er	<Xprs>ar	<Xprs>ar	<X>ner	<Xprs>ar	<Xprs>er	<X>er	<Xprs>ar	<Xprs>er	<X>er	<X>er	<Xprs>er	<X>er	<Xprs>er	<Xprs>ar	<X>ner	<X>ar	<X>ar	<X>er	<Xprs>er	<Xprs>er
perfect participle	<X>ad͡z	<X>ad͡z	<X>ad͡z	<X>ad͡z	<X>vad͡z	<X>vad͡z	<X>at͡sad͡z	<X>at͡sad͡z	<X>ad͡z, <X>ut͡sad͡z	<X>ad͡z, <X>ut͡sad͡z	<X>t͡sut͡sad͡z	<X>t͡sut͡sad͡z	<X>t͡sut͡sad͡z	<X>t͡sut͡sad͡z	<X>ad͡z	<X>ad͡z	<X>ad͡z	<X>ad͡z	<X>ad͡z	<X>ad͡z	<X>t͡sad͡z	<X>t͡sad͡z	<X>vad͡z	<X>ad͡z	<X>ad͡z	<X>ad͡z	<X>ad͡z	<X>ad͡z	<Xpst>ad͡z	<Xpst>ad͡z	<X>ad͡z		<X>t͡sad͡z						<Xpst>ad͡z	<Xpst>ad͡z	<X>at͡sad͡z	<Xpst>ad͡z	<X>ad͡z	<X>ad͡z	<Xpst>ad͡z	<Xpst>ad͡z	<X>ad͡z	<Xpst>ad͡z	<Xpst>ad͡z	<X>ad͡z	<Xpst>at͡sad͡z	<Xpst>ad͡z	<X>ad͡z	<X>ad͡z	<Xpst>ad͡z	<X>ad͡z	<Xprs>ad͡z	<Xpst>ad͡z	<X>ad͡z	<X>t͡sad͡z	<X>at͡sad͡z	<X>ad͡z	<Xpst>ad͡z	<Xpst>ad͡z
present negative participle	<X>er	<X>er	<X>ir	<X>ir	<X>vir	<X>vir	<X>ar	<X>ar	<X>er	<X>er, <X>ur	<X>t͡sner	<X>t͡sner	<X>t͡sner	<X>t͡sner	<X>er	<X>er	<X>nir	<X>nir			<X>nar	<X>nar	<X>ver	<X>er	<X>nar	<X>ner	<X>nar	<X>ner	<Xprs>ar	<Xprs>er	<X>t͡ʃir	<X>nar	<X>nar	<X>ir		<X>er			<Xprs>ar	<Xprs>ar	<X>ar	<Xprs>ar	<X>er	<X>er	<Xprs>ar	<Xprs>ar	<X>ner	<Xprs>ar	<Xprs>er	<X>ir	<Xprs>ar	<Xprs>er	<X>ir	<X>ir	<Xprs>er	<X>er	<Xprs>er	<Xprs>ar	<X>ner	<X>ar	<X>ar	<X>ir	<Xprs>er	<Xprs>ir
prohibitive 2pl	<X>ek	<X>ek	<X>ik	<X>ik	<X>vik	<X>vik	<X>ak	<X>ak	<X>uk	<X>uk	<X>t͡snek	<X>t͡snek	<X>t͡snek	<X>t͡snek			<X>nik	<X>nik			<X>nak	<X>nak			<X>nak	<X>nek	<X>nak	<X>nek	<Xprs>ak	<Xprs>ek	<X>t͡ʃik	<X>nak							<Xprs>ak	<Xprs>ak	<X>ak	<Xprs>ak	<X>ek	<X>ek	<Xprs>ek	<Xprs>ak	<X>nek	<Xprs>ak	<Xprs>ek	<X>ik	<Xprs>ak	<Xprs>ek	<X>ek	<X>ek	<Xprs>ek	<X>ek	<Xprs>nek	<Xprs>ak	<X>ek	<X>ak	<X>ak	<X>ik	<Xprs>ek	<Xprs>ik
prohibitive 2sg	<X>er	<X>er	<X>ir	<X>ir	<X>vir	<X>vir	<X>ar	<X>ar	<X>ur	<X>ur	<X>t͡sner	<X>t͡sner	<X>t͡sner	<X>t͡sner			<X>nir	<X>nir			<X>nar	<X>nar			<X>nar	<X>ner	<X>nar	<X>ner	<Xprs>ar	<Xprs>er	<X>t͡ʃir	<X>nar							<Xprs>ar	<Xprs>ar	<X>ar	<Xprs>ar	<X>er	<X>er	<Xprs>er	<Xprs>ar	<X>ner	<Xprs>ar	<Xprs>er	<X>ir	<Xprs>ar	<Xprs>er	<X>ir	<X>ir	<Xprs>er	<X>er	<Xprs>ner	<Xprs>ar	<X>er	<X>ar	<X>ar	<X>ir	<Xprs>er	<Xprs>ir
prospective participle	<X>elik	<X>elik	<X>elik	<X>elik	<X>velik	<X>velik	<X>alik	<X>alik	<X>elik	<X>elik	<X>t͡snelik	<X>t͡snelik	<X>t͡sənelik	<X>t͡snelik	<X>anelik	<X>anelik	<X>nelik	<X>nelik	<X>t͡ʃelik	<X>t͡ʃelik	<X>nalik	<X>nalik	<X>nelik	<X>nelik	<X>nalik	<X>nelik	<X>nalik	<X>nelik	<Xprs>alik	<Xprs>elik	<X>t͡ʃelik	<X>nalik		<X>elik					<Xprs>alik	<Xprs>alik	<X>alik	<Xprs>alik	<X>elik	<X>elik	<Xprs>alik	<Xprs>alik	<X>nelik	<Xprs>alik	<Xprs>elik	<X>elik	<Xprs>alik	<Xprs>elik	<X>elik	<X>elik	<Xprs>elik	<X>elik	<Xprs>nelik	<Xprs>alik	<X>nelik	<X>alik	<X>alik	<X>elik	<Xprs>elik	<Xprs>elik
subject participle	<X>oɣ	<X>oɣ	<X>oɣ	<X>oɣ	<X>voɣ	<X>voɣ	<X>at͡soɣ	<X>at͡soɣ	<X>oɣ, <X>ut͡soɣ	<X>oɣ, <X>ut͡soɣ	<X>t͡snoɣ	<X>t͡snoɣ	<X>t͡snoɣ	<X>t͡snoɣ	<X>anoɣ	<X>anoɣ	<X>noɣ	<X>noɣ			<X>t͡soɣ	<X>t͡soɣ	<X>voɣ	<X>noɣ, <X>oɣ	<X>noɣ	<X>noɣ	<X>noɣ	<X>noɣ	<Xprs>oɣ	<Xprs>oɣ	<X>t͡ʃoɣ		<X>t͡soɣ						<Xpst>oɣ	<Xpst>oɣ	<X>at͡soɣ	<Xpst>oɣ	<X>oɣ	<X>oɣ	<Xpst>oɣ	<Xpst>oɣ	<X>noɣ	<Xpst>oɣ	<Xprs>oɣ	<X>oɣ	<Xpst>at͡soɣ	<Xprs>oɣ	<X>oɣ	<X>oɣ	<Xprs>oɣ	<X>oɣ	<Xprs>noɣ	<Xpst>oɣ	<X>noɣ	<X>t͡soɣ	<X>at͡soɣ	<X>oɣ	<Xprs>oɣ	<Xprs>oɣ
subjunctive past imperfect 1pl	<X>eink	<X>eink	<X>eink	<X>eink	<X>veink	<X>veink	<X>aink	<X>aink	<X>eink, <X>vink	<X>eink, <X>vink	<X>t͡sneink	<X>t͡sneink	<X>t͡səneink	<X>t͡sneink	<X>aneink	<X>aneink	<X>neink	<X>neink			<X>naink	<X>naink	<X>neink, <X>nvink	<X>neink	<X>naink	<X>neink	<X>naink	<X>neink	<Xprs>aink	<Xprs>eink	<X>t͡ʃeink	<X>naink	<X>naink		<X>eink	<X>eink	<X>aink		<Xprs>aink	<Xprs>aink	<X>aink	<Xprs>aink	<X>eink	<X>eink	<Xprs>aink	<Xprs>aink	<X>neink	<Xprs>aink	<Xprs>eink	<X>eink	<Xprs>aink	<Xprs>eink	<X>eink	<X>eink	<Xprs>eink	<X>eink	<Xprs>neink	<Xprs>aink	<X>neink	<X>aink	<X>aink	<X>eink	<Xprs>eink	<Xprs>eink
subjunctive past imperfect 1sg	<X>ei	<X>ei	<X>ei	<X>ei	<X>vei	<X>vei	<X>ai	<X>ai	<X>ei, <X>vi	<X>ei, <X>vi	<X>t͡snei	<X>t͡snei	<X>t͡sənei	<X>t͡snei	<X>anei	<X>anei	<X>nei	<X>nei			<X>nai	<X>nai	<X>nei, <X>nvi	<X>nei	<X>nai	<X>nei	<X>nai	<X>nei	<Xprs>ai	<Xprs>ei	<X>t͡ʃei	<X>nai	<X>nai		<X>ei	<X>ei	<X>ai		<Xprs>ai	<Xprs>ai	<X>ai	<Xprs>ai	<X>ei	<X>ei	<Xprs>ai	<Xprs>ai	<X>nei	<Xprs>ai	<Xprs>ei	<X>ei	<Xprs>ai	<Xprs>ei	<X>ei	<X>ei	<Xprs>ei	<X>ei	<Xprs>nei	<Xprs>ai	<X>nei	<X>ai	<X>ai	<X>ei	<Xprs>ei	<Xprs>ei
subjunctive past imperfect 2pl	<X>eik	<X>eik	<X>eik	<X>eik	<X>veik	<X>veik	<X>aik	<X>aik	<X>eik, <X>vik	<X>eik, <X>vik	<X>t͡sneik	<X>t͡sneik	<X>t͡səneik	<X>t͡sneik	<X>aneik	<X>aneik	<X>neik	<X>neik			<X>naik	<X>naik	<X>neik, <X>nvik	<X>neik	<X>naik	<X>neik	<X>naik	<X>neik	<Xprs>aik	<Xprs>eik	<X>t͡ʃeik	<X>naik	<X>naik		<X>eik	<X>eik	<X>aik		<Xprs>aik	<Xprs>aik	<X>aik	<Xprs>aik	<X>eik	<X>eik	<Xprs>aik	<Xprs>aik	<X>neik	<Xprs>aik	<Xprs>eik	<X>eik	<Xprs>aik	<Xprs>eik	<X>eik	<X>eik	<Xprs>eik	<X>eik	<Xprs>neik	<Xprs>aik	<X>neik	<X>aik	<X>aik	<X>eik	<Xprs>eik	<Xprs>eik
subjunctive past imperfect 3pl	<X>ein	<X>ein	<X>ein	<X>ein	<X>vein	<X>vein	<X>ain	<X>ain	<X>ein, <X>vin	<X>ein, <X>vin	<X>t͡snein	<X>t͡snein	<X>t͡sənein	<X>t͡snein	<X>anein	<X>anein	<X>nein	<X>nein			<X>nain	<X>nain	<X>nein, <X>nvin	<X>nein	<X>nain	<X>nein	<X>nain	<X>nein	<Xprs>ain	<Xprs>ein	<X>t͡ʃein	<X>nain	<X>nain		<X>ein	<X>ein	<X>ain		<Xprs>ain	<Xprs>ain	<X>ain	<Xprs>ain	<X>ein	<X>ein	<Xprs>ain	<Xprs>ain	<X>nein	<Xprs>ain	<Xprs>ein	<X>ein	<Xprs>ain	<Xprs>ein	<X>ein	<X>ein	<Xprs>ein	<X>ein	<Xprs>nein	<Xprs>ain	<X>nein	<X>ain	<X>ain	<X>ein	<Xprs>ein	<Xprs>ein
subjunctive past imperfect 3sg	<X>eir	<X>eir	<X>eir	<X>eir	<X>veir	<X>veir	<X>air	<X>air	<X>eir, <X>vir	<X>eir, <X>vir	<X>t͡sneir	<X>t͡sneir	<X>t͡səneir	<X>t͡sneir	<X>aneir	<X>aneir	<X>neir	<X>neir			<X>nair	<X>nair	<X>neir, <X>nvir	<X>neir	<X>nair	<X>neir	<X>nair	<X>neir	<Xprs>air	<Xprs>eir	<X>t͡ʃeir	<X>nair	<X>nair		<X>eir	<X>eir	<X>air		<Xprs>air	<Xprs>air	<X>air	<Xprs>air	<X>eir	<X>eir	<Xprs>air	<Xprs>air	<X>neir	<Xprs>air	<Xprs>eir	<X>eir	<Xprs>air	<Xprs>eir	<X>eir	<X>eir	<Xprs>eir	<X>eir	<Xprs>neir	<Xprs>air	<X>neir	<X>air	<X>air	<X>eir	<Xprs>eir	<Xprs>eir
subjunctive past imperfect 3sg	<X>er	<X>er	<X>er	<X>er	<X>ver	<X>ver	<X>ar	<X>ar	<X>er, <X>ur	<X>er, <X>ur	<X>t͡sner	<X>t͡sner	<X>t͡səner	<X>t͡sner	<X>aner	<X>aner	<X>ner	<X>ner			<X>nar	<X>nar	<X>ner, <X>nur	<X>ner	<X>nar	<X>ner	<X>nar	<X>ner	<Xprs>ar	<Xprs>er	<X>t͡ʃer	<X>nar	<X>nar		<X>er	<X>er	<X>ar		<Xprs>ar	<Xprs>ar	<X>ar	<Xprs>ar	<X>er	<X>er	<Xprs>ar	<Xprs>ar	<X>ner	<Xprs>ar	<Xprs>er	<X>er	<Xprs>ar	<Xprs>er	<X>er	<X>er	<Xprs>er	<X>er	<Xprs>ner	<Xprs>ar	<X>ner	<X>ar	<X>ar	<X>er	<Xprs>er	<Xprs>er
subjunctive present 1pl	<X>enk	<X>enk	<X>ink	<X>ink	<X>vink	<X>vink	<X>ank	<X>ank	<X>enk, <X>unk	<X>enk, <X>unk	<X>t͡snenk	<X>t͡snenk	<X>t͡sənenk	<X>t͡snenk	<X>anenk	<X>anenk	<X>nink	<X>nink			<X>nank	<X>nank	<X>nunk	<X>nunk	<X>nank	<X>nenk	<X>nank	<X>nenk	<Xprs>ank	<Xprs>enk	<X>t͡ʃink	<X>nank	<X>nank		<X>ink	<X>enk	<X>ank		<Xprs>ank	<Xprs>ank	<X>ank	<Xprs>ank	<X>enk	<X>enk	<Xprs>ank	<Xprs>ank	<X>nenk	<Xprs>ank	<Xprs>enk	<X>ink	<Xprs>ank	<Xprs>enk	<X>ink	<X>ink	<Xprs>enk	<X>enk	<Xprs>nenk	<Xprs>ank	<X>nenk	<X>ank	<X>ank	<X>ink	<Xprs>enk	<Xprs>ink
subjunctive present 1sg	<X>em	<X>em	<X>im	<X>im	<X>vim	<X>vim	<X>am	<X>am	<X>em, <X>um	<X>em, <X>um	<X>t͡snem	<X>t͡snem	<X>t͡sənem	<X>t͡snem	<X>anem	<X>anem	<X>nim	<X>nim			<X>nam	<X>nam	<X>num	<X>num	<X>nam	<X>nem	<X>nam	<X>nem	<Xprs>am	<Xprs>em	<X>t͡ʃim	<X>nam	<X>nam		<X>im	<X>em	<X>am		<Xprs>am	<Xprs>am	<X>am	<Xprs>am	<X>em	<X>em	<Xprs>am	<Xprs>am	<X>nem	<Xprs>am	<Xprs>em	<X>im	<Xprs>am	<Xprs>em	<X>im	<X>im	<Xprs>em	<X>em	<Xprs>nem	<Xprs>am	<X>nem	<X>am	<X>am	<X>im	<Xprs>em	<Xprs>im
subjunctive present 2pl	<X>ek	<X>ek	<X>ik	<X>ik	<X>vik	<X>vik	<X>ak	<X>ak	<X>ek, <X>uk	<X>ek, <X>uk	<X>t͡snek	<X>t͡snek	<X>t͡sənek	<X>t͡snek	<X>anek	<X>anek	<X>nik	<X>nik			<X>nak	<X>nak	<X>nuk	<X>nuk	<X>nak	<X>nek	<X>nak	<X>nek	<Xprs>ak	<Xprs>ek	<X>t͡ʃik	<X>nak	<X>nak		<X>ik	<X>ek	<X>ak		<Xprs>ak	<Xprs>ak	<X>ak	<Xprs>ak	<X>ek	<X>ek	<Xprs>ak	<Xprs>ak	<X>nek	<Xprs>ak	<Xprs>ek	<X>ik	<Xprs>ak	<Xprs>ek	<X>ik	<X>ik	<Xprs>ek	<X>ek	<Xprs>nek	<Xprs>ak	<X>nek	<X>ak	<X>ak	<X>ik	<Xprs>ek	<Xprs>ik
subjunctive present 2sg	<X>es	<X>es	<X>is	<X>is	<X>vis	<X>vis	<X>as	<X>as	<X>es, <X>us	<X>es, <X>us	<X>t͡snes	<X>t͡snes	<X>t͡sənes	<X>t͡snes	<X>anes	<X>anes	<X>nis	<X>nis			<X>nas	<X>nas	<X>nus	<X>nus	<X>nas	<X>nes	<X>nas	<X>nes	<Xprs>as	<Xprs>es	<X>t͡ʃis	<X>nas	<X>nas		<X>is	<X>es	<X>as		<Xprs>as	<Xprs>as	<X>as	<Xprs>as	<X>es	<X>es	<Xprs>as	<Xprs>as	<X>nes	<Xprs>as	<Xprs>es	<X>is	<Xprs>as	<Xprs>es	<X>is	<X>is	<Xprs>es	<X>es	<Xprs>nes	<Xprs>as	<X>nes	<X>as	<X>as	<X>is	<Xprs>es	<Xprs>is
subjunctive present 3pl	<X>en	<X>en	<X>in	<X>in	<X>vin	<X>vin	<X>an	<X>an	<X>en, <X>un	<X>en, <X>un	<X>t͡snen	<X>t͡snen	<X>t͡sənen	<X>t͡snen	<X>anen	<X>anen	<X>nin	<X>nin			<X>nan	<X>nan	<X>nun	<X>nun	<X>nan	<X>nen	<X>nan	<X>nen	<Xprs>an	<Xprs>en	<X>t͡ʃin	<X>nan	<X>nan		<X>in	<X>en	<X>an		<Xprs>an	<Xprs>an	<X>an	<Xprs>an	<X>en	<X>en	<Xprs>an	<Xprs>an	<X>nen	<Xprs>an	<Xprs>en	<X>in	<Xprs>an	<Xprs>en	<X>in	<X>in	<Xprs>en	<X>en	<Xprs>nen	<Xprs>an	<X>nen	<X>an	<X>an	<X>in	<Xprs>en	<Xprs>in
subjunctive present 3sg	<X>e	<X>e	<X>i	<X>i	<X>vi	<X>vi	<X>a	<X>a	<X>e, <X>u	<X>e, <X>u	<X>t͡sne	<X>t͡sne	<X>t͡səne	<X>t͡sne	<X>ane	<X>ane	<X>ni	<X>ni			<X>na	<X>na	<X>nu	<X>nu	<X>na	<X>ne	<X>na	<X>ne	<Xprs>a	<Xprs>e	<X>t͡ʃi	<X>na	<X>na		<X>i	<X>e	<X>a		<Xprs>a	<Xprs>a	<X>a	<Xprs>a	<X>e	<X>e	<Xprs>a	<Xprs>a	<X>ne	<Xprs>a	<Xprs>e	<X>i	<Xprs>a	<Xprs>e	<X>i	<X>i	<Xprs>e	<X>e	<Xprs>ne	<Xprs>a	<X>ne	<X>a	<X>a	<X>i	<Xprs>e	<Xprs>i
causative infinitival	<X>et͡snel	<X>et͡snel	<X>et͡snel	<X>et͡snel			<X>at͡snel	<X>at͡snel													<X>t͡snel	<X>t͡snel																																										
passive infinitival	<X>vil	<X>vil	<X>vil	<X>vil			<X>at͡svil	<X>at͡svil			<X>t͡svil	<X>t͡svil	<X>t͡svil	<X>t͡svil							<X>t͡svil	<X>t͡svil																																										
